臺灣高等法院刑事判決
108年度上訴字第2223號
上  訴  人  
即  被  告  楊惠茹  



                     （現於法務部○○○○○○○○○○執                        行中）       
選任辯護人  陳敬穆律師（法扶律師）  
上  訴  人
即  被  告  林孝修  



選任辯護人  黃昱璁律師(法扶律師)
上  訴  人  
即  被  告  李豐鈞  



選任辯護人  吳偉豪律師(法扶律師)
上  訴  人  
即  被  告  林永成  


選任辯護人  謝亞哲律師
            朱一品律師
            陳敬穆律師
上列上訴人即被告因違反毒品危害防制條例等案件，不服臺灣宜
蘭地方法院107年度訴字第455號，中華民國108年5月20日第一審
判決（起訴案號：臺灣宜蘭地方檢察署107年度偵字第4581號、
第4776號、第5180號），提起上訴，本院判決如下：
    主  文
原判決關於丁○○犯附表一編號1、編號2、編號5所示販賣第二級
毒品暨定應執行刑、被告甲○○犯附表三編號1所示販賣第二級毒
品部分，均撤銷。
丁○○被訴如附表一編號1、編號2、編號5所示販賣第二級毒品部
分，均無罪。
甲○○共同販賣第二級毒品，累犯，處有期徒刑參年玖月。未扣案
之搭配門號○○○○○○○○○○號行動電話壹支（含上開門號SIM卡壹枚
）及犯罪所得新臺幣壹仟元均沒收，於全部或一部不能沒收或不
宜執行沒收時，追徵其價額。
其餘上訴駁回。
丁○○前開上訴駁回部分所處之刑，應執行有期徒刑捌年肆月。 
    事  實
一、丁○○前因施用毒品案件，經臺灣宜蘭地方法院以105年度簡
    字第66號判決判處有期徒刑4月確定，於民國106年2月23日
    執行完畢；丙○○前因施用毒品案件，經臺灣臺北地方法院以
    106年度簡字第1446號刑事簡易判決判處有期徒刑3月確定，
    於107年1月3日執行完畢；甲○○前因施用毒品案件，分別經
    臺灣宜蘭地方法院以102年度簡字第783號、103年度簡字第3
    8號、第282號判決判處有期徒刑5月、4月、4月確定，並經
    同法院103年度聲字第442號裁定應執行有期徒刑11月確定，
    於104年3月9日因假釋出監並付保護管束，於104年3月24日
    假釋期滿未經撤銷，以已執行完畢論。
二、丁○○明知甲基安非他命為毒品危害防制條例第2條第2項第2
    款所規定之第二級毒品，未經許可不得販賣、持有，竟意圖
    營利，基於販賣第二級毒品甲基安非他命之犯意，以門號00
    00000000號行動電話與附表一編號3至4所示之人聯繫交易甲
    基安非他命之事宜後，於如附表一編號3至4所示時間、地點
    ，販賣第二級毒品甲基安非他命與如附表編號3至4所示之人
    （詳細交易時間、地點、經過，詳如附表一編號3至4所示）
    。
三、丙○○明知甲基安非他命為毒品危害防制條例第2條第2項第2
    款所規定之第二級毒品，並經行政院衛生福利部公告列為禁
    藥管理，屬藥事法第22條第1項第1款所規範之禁藥，未經許
    可不得販賣、轉讓，竟意圖營利，基於販賣第二級毒品甲基
    安非他命之犯意，以門號0000000000號行動電話與附表二編
    號1至3所示之人聯繫交易甲基安非他命之事宜後，於如附表
    二編號1至3所示時間、地點，販賣第二級毒品甲基安非他命
    與如附表二編號1至3所示之人。另基於轉讓禁藥甲基安非他
    命之犯意，以上開門號行動電話與附表二編號4所示之人聯
    繫後，於如附表二編號4所示時間、地點，轉讓禁藥甲基安
    非他命與如附表二編號4所示之人。（詳細行為時間、地點
    、經過，詳如附表二編號1至4所示）
四、甲○○明知甲基安非他命為毒品危害防制條例第2條第2項第2
    款所規定之第二級毒品，未經許可不得販賣、持有，竟與江
    明育（所涉犯行，經原審判決確定）共同意圖營利，基於販
    賣第二級毒品甲基安非他命之犯意聯絡，由甲○○以門號0000
    000000號行動電話與附表三編號1所示之人聯繫交易甲基安
    非他命事宜後，甲○○再與江明育聯繫，由江明育以門號0000
    000000號行動電話與附表三編號1所示之人聯繫，於如附表
    三編號1所示時間、地點，交付第二級毒品甲基安非他命與
    如附表三編號1所示之人。（詳細交易時間、地點、經過，
    詳如附表三編號1所示）
五、乙○○明知甲基安非他命為毒品危害防制條例第2條第2項第2
    款所規定之第二級毒品，未經許可不得販賣、持有，竟意圖
    營利，基於販賣第二級毒品甲基安非他命之犯意，以門號00
    00000000號行動電話與附表四編號1至2所示之人聯繫交易甲
    基安非他命之事宜後，分別於如附表四編號1至2所示時間、
    地點，以如附表四編號1至2所示方式，販售第二級毒品甲基
    安非他命與如附表四編號1至2所示之對象。（詳細交易時間
    、地點、經過，詳如附表四編號1至2所示）
六、案經宜蘭縣政府警察局移送臺灣宜蘭地方檢察署檢察官偵查
    起訴。 
    理  由
壹、程序部分
一、按被告以外之人於審判外之言詞或書面陳述，除法律有規定
    者外，不得作為證據；被告以外之人於檢察事務官、司法警
    察官或司法警察調查中所為之陳述，與審判中不符時，其先
    前之陳述具有較可信之特別情況，且為證明犯罪事實存否所
    必要者，得為證據，刑事訴訟法第159條第1項、第159條之2
    分別定有明文。依此規定，被告以外之人於檢察事務官、司
    法警察官或司法警察調查中所為之供述，原屬該等之人於審
    判外之言詞或書面陳述，於有前揭第159條之2或其他法律例
    外規定之情形，始得採為證據（最高法院96年度台上字第27
    16號判決意旨參照）。經查，被告丁○○及其辯護人對證人黃
    奕凱、林侑芝、邱啟峰於警詢之陳述否認其證據能力，被告
    丙○○之辯護人對證人王子安、何宜明於警詢之陳述否認其證
    據能力，被告甲○○及其辯護人對證人王子安、江明育於警詢
    之陳述否認其證據能力，被告乙○○及其辯護人對證人王子安
    、鍾勝隆於警詢之陳述否認其證據能力，經核該等證人於警
    詢中之陳述並無刑事訴訟法第159條之2之情形，亦不符合同
    法第159條之3、第159條之5之規定，因認無證據能力。
二、按被告以外之人（包括證人、鑑定人、告訴人、被害人及共
    同被告等）於審判外之陳述雖不符刑事訴訟法第159條之1至
     之4 等4 條之規定，而經當事人於審判程序同意作為證據
    ，法院審酌該言詞陳述或書面陳述作成時之情況，認為適當
    者，亦得為證據，同法第159 條之5 第1 項定有明文。立法
    意旨在於傳聞證據未經當事人之反對詰問予以核實，原則上
    先予排除。惟若當事人已放棄反對詰問權，於審判程序中表
    明同意該等傳聞證據可作為證據；或於言詞辯論終結前未聲
    明異議，基於尊重當事人對傳聞證據之處分權，及證據資料
    愈豐富，愈有助於真實發見之理念，且強化言詞辯論主義，
    使訴訟程序得以順暢進行，上開傳聞證據亦均具有證據能力
    。經查，除前揭證據方法外，對於本件判決後開所示證據方
    法（含供述及非供述證據），被告丁○○、甲○○、乙○○及其等
    辯護人、被告丙○○之辯護人於本院準備程序中均表示對證據
    能力不爭執，檢察官則表示同意具備證據能力（本院卷第23
    7至243頁、299至304頁、第333至339頁），被告丙○○經傳喚
    未到庭，然於原審則不爭執，本院審酌上開證據資料製作時
    之情況，尚查無違法不當及證明力明顯過低之情況，亦認為
    以之做為證據應屬適當，爰逕依首揭規定，認為該等證據資
    料均有證據能力。
貳、實體部分
一、被告丁○○部分
  ㈠訊據被告丁○○矢口否認有附表一編號3、4所示販賣第二級毒
    品犯行，辯稱：附表一編號3所示時間107年6月16日，林侑
    芝、邱啟峰有來找伊，邱啟峰先前有跟伊借錢，並放一台機
    車在伊這邊，算是質押的意思，表示之後會還伊錢，當天林
    侑芝在電話中表示要把車子開回去，伊才會說有錢伊才同意
    ，並非談論交易毒品事宜，當天也確實沒有交易甲基安非他
    命；附表一編號4所示時間即107年7月14日，林侑芝買了2份
    麵過來，並帶著她的小孩來看伊，第二天因為伊要去面會家
    人，所以跟林侑芝要求還錢，林侑芝才會跟伊要帳戶號碼，
    匯款1,000元還伊等語。辯護人則為被告丁○○辯護稱：證人
    林侑芝、邱啟峰證述，顯然有前後矛盾等明顯與事理相違之
    處，可信性顯然可議，而卷附通訊監察譯文只能證明被告丁○○有與林侑芝、邱啟峰見面，不足以做為被告丁○○確有販賣
    第二級毒品之證據，本案依公訴人提出之證據，尚未達致被
    告丁○○有附表一編號3、4所示販賣毒品之合理懷疑程度，自
    應為無罪諭知等語。  
  ㈡附表一編號3部分
  1.就附表一編號3之交易過程，業經證人林侑芝於偵查中證稱
    ：107年6月16日14時39分，伊用伊持有的手機0000000000打
    電話給丁○○，電話中伊問她「方便嗎」表示問她有無安非他
    命，丁○○說「方便是方便，不過要錢了沒有錢我也沒有辦法
    」表示要有錢才可以，伊回答「重點怎麼算」表示伊想知道
    多少錢，她說「電話中不知道啦」表示她之前有在電話中說
    不要講太多，後來14時50分時，丁○○打給伊，問伊「在那」
    ，伊等再約見面地點。16時30分伊接丁○○的電話，電話中伊
    等約見面，是為了要交易毒品。當時伊先生邱啟峰在伊身邊
    。丁○○在電話中說「阿峰那他那邊沒有錢我是沒有辦法先給
    他喔」，就是說如果伊等沒有現金的話，沒有辦法去拿貨，
    伊在電話中才說「有錢才會打給你」，伊等相約在佛光大學
    那邊再聯絡。16時59分伊等相約在龍潭風景區，當時邱啟峰
    有在伊旁邊，因為伊搞不清楚詳細地點在那，所以邱啟峰接
    著伊的電話跟丁○○講等語明確（107年度偵字第4581號卷〈下
    稱偵查卷〉三第133至134頁），衡以證人林侑芝為被告丁○○
    之乾女兒，此為被告丁○○於本院審理中所不否認（本院卷第
    420頁），證人林侑芝當無設詞誣陷關係親密之被告丁○○之
    可能。佐以證人林侑芝上揭證述，亦核與證人邱啟峰於偵查
    證述：107年6月16日下午是伊載林侑芝去跟丁○○見面拿貨。
    伊記得當天伊等是16時59分講電話完約幾分鐘就大風橋附近
    等丁○○，她來大風橋也就是礁溪鄉林尾路與宜6線路口跟伊
    等見面。當天伊等給她1千元，她給伊安非他命1包。拿到安
    非他命後，伊等拿回家一起施用，當天安非他命的品質普通
    等語（偵查卷三第134頁）；於原審審理證述：編號1-10-1
    通訊監察譯文，通話時間是107年6月16日，伊記得那一次伊
    有拿安非他命，金額是1,000元，地點是要去佛光大學的路
    上，在橋那邊；丁○○於電話中說「方便方便，方便是方便，
    不過要錢了」，這句話就是要錢才有辦法拿安非他命等語（
    原審卷一第260至261頁、第263頁），互核相符，並無齟齬
    ，自堪信證人林侑芝、邱啟峰證述於附表一編號3所示時間
    ，向被告丁○○購買1,000元甲基安非他命1包等語，應為真實
    可採。
  2.被告丁○○於107年6月16日，以其使用之門號0000000000號行
    動電話與林侑芝、邱啟峰通話內容如下，此有通訊監察譯文
    1份在卷可憑（宜蘭縣政府警察局刑警大隊偵一隊卷宗〈下稱
    警卷〉第35至36頁）：
    ①14時39分36秒許
      丁○○：電話打給我我一定會接
      邱啟峰：是嗎  上次打給你  說要過去找你 到了宜蘭 你
              有沒有接了。
      丁○○：沒有啦 我現在人在礁溪
      邱啟峰：礁溪哪裡 方便嗎
      丁○○：方便方便 方便是方便 不過要錢了沒有錢我也沒
              有辦法
      邱啟峰：我知道 我知道 重點 怎麼算
      丁○○：電話中不知道啦
      邱啟峰：ㄜ了解好 我了解我了解
      丁○○：我跟你講你如果要過來到宜蘭大學 不是啦 是佛
              光大學  佛光大學打給我
    ②16時30分17秒許
      丁○○：喂 你們不是說不要來
      林侑芝：有啦 要過去了 你在宜蘭或是礁溪  我們過去找
              你
      丁○○：我跟你講我人在佛光大學這邊
      林侑芝：一樣佛光大學 我在佛光大學打給你
      丁○○：跟誰
      林侑芝：阿峰呀
      丁○○：阿峰那他那邊沒有錢我是沒有辦法先給他喔
      林侑芝：有錢才會打給你
      丁○○：好掰掰到那邊再打給我
      林侑芝：這樣我到佛光大學那邊再打給你
      丁○○：恩
    ③16時59分33秒
      丁○○：對這邊有一座橋 你們還沒有過橋 右邊要過去高
              爾夫球場
      林侑芝：右邊 因為我們在紅綠燈下
      丁○○：對對對對對這樣你們在那邊等我
      林侑芝：這邊等你
    依前揭通訊譯文中，被告丁○○陳稱「方便是方便，不過要錢
    了，沒有錢我也沒有辦法」、「阿峰那他那邊沒有錢我是沒
    有辦法先給他喔」，林侑芝回答「有錢才會打給你」，顯示
    林侑芝、邱啟峰係欲向被告丁○○購買某物品，嗣後雙方確實
    有於大風橋附近碰面，雖雙方於通話中未明確提及交易甲基
    安非他命等語，然由被告丁○○與林侑芝、邱啟峰於通話中互
    不需指明購買物品，卻能達成交易之合意，此與毒品交易中
    ，買賣雙方為規避犯行遭監聽查緝，而於通話中以暗語，或
    避而不提購買物品名稱之交易常情相符，益證證人林侑芝、
    邱啟峰上揭證述前揭對話係談論交易甲基安非他命，當日前
    往與被告丁○○碰面後，有交易甲基安非他命等語為真實可採
    。
  3.證人林侑芝於原審審理中雖證稱：當日與丁○○通話應該不是
    要去吃飯，就是買飯給丁○○吃；實際沒有跟丁○○購買毒品云
    云（原審卷一第252頁），然不僅與證人林侑芝前揭於偵查
    中證述不符，且顯與前揭通訊譯文不符，蓋證人林侑芝倘係
    前往找被告丁○○吃飯或買飯給被告丁○○，被告丁○○豈有先向
    邱啟峰表示「不過要錢了沒有錢我也沒有辦法」，嗣後又再
    向證人林侑芝強調「阿峰那他那邊沒有錢我是沒有辦法先給
    他喔」，證人林侑芝亦明白被告丁○○所指，而陳稱「有錢才
    會打給你」之對話，足見證人林侑芝於原審審理中翻異前詞
    ，顯為迴護被告丁○○之詞，不足採信。
  4.至被告丁○○雖辯稱：證人邱啟峰因積欠其借款，並提供1台
    車質押，當日伊於對話中係向證人邱啟峰催討欠款等語，然
    不僅與其於警詢中陳稱：通話內容是林侑芝之前借伊一臺汽
    車，因伊駕駛撞壞了，所以需要錢修理等語不符（偵查卷二
    第20頁），亦與上開通訊監察譯文中，證人邱啟峰聽聞被告
    丁○○陳稱「不過要錢了沒有錢我也沒有辦法」一語後，立即
    回應「我知道 重點 怎麼算」，顯示雙方談論交易事宜之內
    容不符，足認被告丁○○上揭辯解為事後卸責之詞，不應採信
    。
  5.綜上，被告丁○○於附表一編號3所示時地，販售價值1,000元
    甲基安非他命予林侑芝、邱啟峰一節，業據證人林侑芝於偵
    查、證人邱啟峰於偵查及原審審理中證述明確，並有前揭通
    訊監察譯文1份在卷可憑，被告丁○○有為附表一編號3之販賣
    第二級毒品犯行，堪以認定。
  ㈡附表一編號4部分：
  1.證人林侑芝於偵查中證述：107年7月14日13時38分，伊用伊
    持有之0000000000手機打電話給丁○○，電話中伊問她「可以
    過去找你嗎」，表示伊要過去買毒品，伊還問她要不要順便
    幫她買東西，她說好，伊電話中問她是不是要買2份午餐，
    表示一個是要給她女兒，一個是要給她，當天伊在電話完約
    14時許到丁○○林尾路的住家，拿午餐給她，並交易安非他命
    1包1,000元，當天是伊先生載伊去的，1,000元是賒帳的，
    所以107年7月15日17時48分丁○○寄她郵局的帳號給伊，伊回
    簡訊「要等到八九點才拿的到錢」，後來伊在20、21點用伊
    先生邱啟峰的合作金庫帳號匯1,000元給她等語在卷（偵查
    卷三第134至135頁），衡以證人林侑芝應無設詞誣陷關係親
    密之乾媽媽即被告丁○○之可能，再佐以證人林侑芝上揭證述
    ，亦核與證人邱啟峰於偵查中證述：107年7月14日的安非他
    命是伊載林侑芝去跟丁○○交易的，因為伊等要一起施用，當
    天的1,000元是賒帳的。伊記得伊等107年7月15日匯完錢後
    ，伊有打電話給丁○○確認等語（偵查卷三第135頁）；於原
    審審理中證稱：在107年7月15日22時17分有匯款1,000元給
    丁○○，這筆匯款的用途好像是賒帳，欠安非他命的錢；只有
    一次匯款給丁○○；於偵查中所稱當天的1,000元是賒帳的，
    伊記得伊等107年7月15日匯完錢後，伊有打電話給丁○○確認
    等情是正確的；匯款給丁○○這一次，跟丁○○有交易甲基安非
    他命，所以賒帳1,000元；伊是於107年7月14日跟丁○○購買1
    ,000元安非他命等語（原審卷一第263頁反面至265頁），互
    核相符，並無齟齬，自堪信證人林侑芝、邱啟峰證述於附表
    一編號4所示時間，向被告丁○○購買價值1,000元甲基安非他
    命等語，應為真實可採。
  2.觀以被告丁○○與林侑芝於107年7月14日13時38分46秒（編號
    1-10-4）通訊監察譯文內容（警卷第38至39頁），顯示證人
    林侑芝表示要前往被告丁○○處，並要買2份便當給被告丁○○
    等情，此與證人林侑芝、邱啟峰上揭證述一致。又被告丁○○
    與林侑芝於翌日（15日）17時46分03秒之通話內容如下：
    丁○○：整天你就想  沒有啦 我看這支是不是你的  我要
            傳那個給你  我要去那個呀
    林侑芝：好啦。
    丁○○：好掰掰 看有沒有辦法 若是有辦法先傳給我 妳聽
            懂嗎  我這邊比較不夠
    林侑芝：好
    丁○○：我現在在...不然妳先借我沒關係 我晚一點就還給
            你啦
    被告丁○○並於107年7月15日17時48分56秒傳送「0000000000
    0000000」簡訊予證人林侑芝，林侑芝則回傳簡訊予被告丁○○表示「要等到八九點才拿的到錢」，此有通訊監察譯文1份
    在卷可稽（警卷第39頁），亦與證人林侑芝、邱啟前揭證稱
    因107年7月14日以賒帳方式，向被告丁○○購買甲基安非他命
    ，於翌日匯款予被告丁○○等情亦相符合，且有被告丁○○前揭
    郵局帳戶客戶歷史交易清單1份在卷可按（偵查卷四第121頁
    ），益證證人林侑芝、邱啟峰前揭證述，應堪採信。
  3.上開通訊監察譯文中，被告丁○○雖有表示「我現在在...不
    然妳先借我沒關係 我晚一點就還給你啦」一語，然觀諸整
    段通訊監察譯文，被告丁○○開始即表示要傳帳號予林侑芝，
    林侑芝未覺怪異，仍與應允，已足信證人林侑芝、邱啟峰上
    揭證稱被告丁○○傳送帳號係為始其等購買甲基安非他命價金
    等語，應為真實可採，倘被告丁○○係欲向林侑芝借錢，豈會
    於對話中未先表示要借錢之意，反而一開始即表示要傳帳號
    予林侑芝，堪信被告丁○○於通話中所稱「不然妳先借我沒關
    係，我晚一點就還給你啦」，應係為避免遭監聽所為之掩飾
    ，況被告丁○○於警詢中亦未為此通話內容係向林侑芝借錢之
    答辯，反係辯稱：是林侑芝前（應係欠）伊的錢，她說要先
    1,000元匯到郵局給伊云云（警卷第15頁），此辯稱與前揭
    通訊監察譯文相比對更顯矛盾，如林侑芝係歸還欠被告丁○○
    之錢，何以被告丁○○會對林侑芝稱「我晚一點就還給你啦」
    ，故被告丁○○所辯，顯無足採。
  4.至證人林侑芝於原審審理中固證稱：107年7月14日並未向被
    告丁○○購買甲基安非他命，107年7月15日匯款給被告丁○○係
    因要還被告丁○○錢云云（原審卷一第256頁），然不僅與證
    人林侑芝上揭於偵查中證述不同，且證人林侑芝於原審審理
    中嗣後證稱：通訊監察譯文1-10-4（日期107年7月14日）內
    容是被告丁○○要向其借錢云云不符（原審卷一第258頁），
    況依上揭通訊監察譯文所示，如證人林侑芝係歸還欠被告丁○○之錢，被告丁○○應不可能對林侑芝稱「我晚一點就還給你
    啦」，又該通通話為證人林侑芝主動撥給被告丁○○，如被告
    丁○○欲向林侑芝借錢，應係被告丁○○主動撥打電話，豈有由
    林侑芝主動打電話之理？而2人通篇對話內容均未提及借錢
    一事，更與林侑芝稱107年7月15日匯錢給被告丁○○係因欠被
    告丁○○錢一事互相矛盾，足見證人林侑芝事後翻異前詞，為
    迴護被告丁○○之詞，不足採信。
  5.綜上，被告丁○○於附表一編號4所示時地，販售價值1,000元
    甲基安非他命予林侑芝、邱啟峰一節，業據證人林侑芝於偵
    查、證人邱啟峰於偵查及原審審理中證述明確，並有前揭通
    訊監察譯文可憑，被告丁○○有為附表一編號4之販賣第二級
    毒品犯行，自堪認定。 
  ㈢我國法令對販賣毒品者臨以嚴刑，惟毒品仍無法禁絕，其原
    因實乃販賣毒品存有巨額之利潤可圖，故販賣毒品者，如非
    為巨額利潤，必不冒此重刑之險，是以有償販賣毒品者，除
    非另有反證證明其出於非圖利之意思而為，概皆可認其係出
    於營利之意而為（最高法院93年度台上字第1651號、87年度
    台上字第3164號判決意旨參照）。且一般民眾普遍認知買賣
    毒品交易係屬非法交易，政府一向查禁森嚴，且重罰不寬貸
    ，衡諸常情，倘非有利可圖，絕無平白甘冒被嚴查重罰高度
    風險之理。從而，舉凡其有償交易，除足反證其確另基於某
    種非圖利本意之關係外，通常尚難因無法查悉其販入價額作
    為是否高價賣出之比較，諉無營利之意思，阻販賣犯行之追
    訴。被告丁○○與林侑芝、邱啟峰，非屬至親，苟無利潤可圖
    ，衡情被告丁○○應無甘冒遭查緝法辦而罹於重刑之風險，以
    相同價格或低價販賣第二級毒品甲基安非他命之可能，此由
    被告丁○○於通話中向林侑芝陳稱「沒有錢我是沒有辦法先給
    他」一語可證，故被告丁○○有營利之意圖甚明。
二、被告丙○○部分
  ㈠訊據被告丙○○矢口否認有附表二編號1至3所示販賣第二級毒
    品犯行，辯稱：附表二編號1所示時間，伊沒有跟王子安見
    面；編號2所示時間，伊有前往王子安家，但只有請他施用
    甲基安非他命，沒有販賣甲基安非他命；編號3所示時地，
    伊也沒有販賣甲基安非他命予何宜明等語；辯護人則為被告
    丙○○辯護稱：被告丙○○與王子安於附表二編號1、2之通訊監
    察譯文，均無從據以認定被告丙○○就何種數量、品項之毒品
    與王子安達成意思合致，無從以通監察譯文為認定被告丙○○
    有販賣第二毒品之證據，又證人王子安於偵查及原審審理中
    ，就其於附表二編號1、2所示時間向被告丙○○購買甲基安非
    他命之數量、金額，先後供述不一，亦難據以認定被告丙○○
    確有附表一編號1、2所示販賣第二毒品犯行。又證人何宜明
    與被告丙○○於附表二編號3所示時間之通話中，雖有提及「1
    個」，然無從據以認定被告丙○○就何種數量、品項之毒品與
    何宜明達成意思合致，況證人何宜明於偵查中先供稱沒有與
    被告丙○○交易甲基安非他命，嗣又改稱當天通話後被告丙○○
    有交付1包甲基安非他命，用以抵償髮型設計的錢等語，前
    後供述矛盾，自難據以為被告丙○○不利之認定等語。
  ㈡附表二編號1部分：
  1.附表二編號1之交易過程，業據證人王子安於偵查中證述：1
    07年3月10日20時45分，丙○○打到伊持有的手機0000000000
    號，問伊在哪，他在電話中說「你上次問那個要嗎」，因為
    伊上次跟他說伊要安非他命，他打電話問伊是表示他身上有
    貨，伊在電話中說「我身上沒錢是要多少，不然先借500當
    零用錢」，他說「不然1000」，表示他叫伊去跟他賣伊一包
    一千元的安非他命，錢以後再給，伊說「不要啦 500 一天1
    00 借越多越糟糕」，是指伊身上沒有錢，不想欠他那麼多
    錢，只要拿500元的量就好。伊說一天100表示伊一天還100
    元。後來伊等原本約在西門帝君廟前見面，但後來約在他位
    於北門台電公司隔壁巷子的朋友家，當天是丙○○從他的口袋
    拿1包安非他命給伊，是1千元的量，伊後來隔二、三天在丙○○河濱公園附近的住處，有還他1千元，連同之前欠他的4、
    5千元一起還等語明確（偵查卷四第90至91頁）。
  2.被告丙○○於107年3月10日20時45分許，以其使用之門號0000
    000000號行動電話與王子安對話內容如下，此有通訊監察譯
    文（編號2-5-1）1份在卷可憑（警卷第95頁）：
    丙○○：阿你上次問那個要嗎
    王子安：什麼
    丙○○：你白癡喔 你那個阿
    王子安：喔你那邊有？
    丙○○：對啊
    王子安：好啊
    丙○○：阿你要多少
    王子安：我身上沒錢是要多少 不然先借500 當零用錢
    丙○○：不然1,000
    王子安：不要啦 500 一天100 借越多越糟糕
    丙○○：好你到帝君廟打給我
    上揭對話內容，雖未提及雙方談論之物品「那個」為何，然
    參以被告丙○○於警詢中經警提示該通通訊監察譯文時自承：
    因為前一晚王子安有打給伊，問伊有沒有安非他命可以買聯
    絡的到，結果他說他身上沒有錢，反而要伊幫他墊，所以伊
    就沒有幫他聯絡等語在卷（偵查卷一第137至138頁），另於
    偵查中供述：107年3月10日21時伊跟王子安在北門路小葵夫
    妻家外面清水祖師廟見面，伊拿安非他命給王子安等語（偵
    查卷一第194頁），被告丙○○雖否認有販賣甲基安非他命之
    情，然亦不否認上揭對話所稱「那個」係指甲基安非他命，
    核與證人王子安上揭證述相符，堪信上揭對話係雙方談論甲
    基安非他命事宜，又依上揭對話脈絡，顯示被告丙○○先主動
    撥打電話詢問證人王子安「要多少」，欲向證人王子安兜售
    甲基安非他命，經雙方以「500」、「1,000」等協商購買甲
    基安非他命價金後，被告丙○○乃應允而稱「好 你到帝君廟
    打給我」一語，顯然雙方於上揭通話中已達成交易甲基安非
    他命之合意，而與證人王子安上揭於偵查中證述相符，自堪
    信證人王子安前揭於偵查中證述於附表二編號1所示時、地
    ，向被告丙○○購買1,000元甲基安非他命等語，為真實可採
    。
  3.被告丙○○雖辯稱當日並未與王子安碰面云云，然已與被告丙○○於警詢及偵查中自承當日有碰面等語相佐（偵查卷一第13
    8頁、第194頁），況依上揭通訊監察譯文所示，被告丙○○已
    應允交易甲基安非他命，並與證人王子安約定於「帝君廟」
    碰面，堪認證人王子安上揭證述雙方有碰面並交易甲基安非
    他命等語為真實可採，被告丙○○前揭所辯，應為事後卸責之
    詞，顯無足採。
  4.證人王子安於原審審理中雖證稱：當天是要跟被告丙○○借錢
    ，與毒品無關云云（原審卷二第99頁背面、108頁），然與
    其於偵查中證述不符，亦與被告丙○○於警詢、偵查中陳稱該
    通電話係與甲基安非他命相關對話等語相佐，況證人王子安
    當天若係欲向被告丙○○借錢，豈有由被告丙○○主動撥打電話
    予證人王子安，復於通話中以「那個」為借錢之暗語，證人
    王子安上揭證述顯悖於常情，而與事實相佐，堪認證人王子
    安於原審審理中更易其詞，係事後迴護被告丙○○之詞，不足
    採信。
  5.綜上，被告丙○○於附表二編號1所示時地，販賣甲基安非他
    命予證人王子安一節，業據證人王子安於偵查中證述明確，
    並有前揭通訊監察譯文及被告丙○○於警詢及偵查中之供述為
    佐證，被告丙○○此部分販賣第二級毒品犯行，堪以認定。
  ㈢附表二編號2部分：
  1.被告丙○○於107年3月20日14時55分許，以其使用之門號0000
    000000號行動電話與王子安對話內容如下，此有通訊監察譯
    文（編號2-5-4）1份在卷可憑（警卷第97頁）：
    王子安：你叫你弟拿一啦
    羅珮綾：誰要
    王子安：我啦
    羅珮綾：你有逆
    王子安：嘿啦 我晚上我會拿錢給你啦 你過來你跟他說我晚
            上會跟他處理啦
    羅珮綾：要處理多少你跟他講
    王子安：喂你喔
    丙○○：嘿啦
    王子安：晚上再跟你處理啦 我叫我媽匯錢給我了 我跟你講
            喔  我叫我家裡人寄4,000啦 我姐他三點多會去用
    丙○○：什麼要一個 你剛剛跟我老婆說什麼
    王子安：我啦
    丙○○：你要一個 這樣要6,000了ㄟ
    王子安：阿我先拿3,000給你 阿我後手晚一點再給你
    丙○○：晚一點是哪時候
    王子安：月底咩
    丙○○：好咩 你就拿一個感覺給我 這樣就很爽了
    上揭對話內容，雖未提及雙方談論之「1個」物品為何，然
    參以被告丙○○於警詢中陳稱：通話內容是王子安要跟伊借1,
    000元的安非他命等語在卷（4581卷一第140頁），於偵查中
    亦陳稱：王子安跟伊要1包安非他命，伊在傍晚時到王子安
    家拿1克安非他命給王子安等語明確（偵查卷一第195頁），
    堪信上揭對話所談論之物品係甲基安非他命無訛。
  2.證人王子安於偵查中證稱：107年3月20日14時55分，丙○○的
    老婆羅珮綾打電話給伊，後來是丙○○跟伊講電話，伊說「拿
    一啦」，表示伊要找丙○○，後來丙○○就接電話，他在電話中
    問伊「什麼要一個」，伊我就說「我啦」表示是伊要安非他
    命，他說「你要一個，這樣要6,000了」表示伊是要跟他拿
    一包1,000元的安非他命，但包括伊之前欠他的錢，就要6,0
    00元了。伊說「我先拿3,000給你」表示先還他3,000元，他
    說「你就拿一個感覺給我，這樣就很爽了」表示伊稍微先還
    他一點錢，他賣我安非他命也爽，當天下午15時許他把安非
    他命拿來伊位於枕山路的住家給伊，伊在當晚19、20點拿3,
    000元去他家給他。後來剩下的錢還沒來得及還。伊記得他
    當天先拿安非他命給伊後，去三星，因為擔心來不及，叫伊
    去同樂國小載他兒子，他才又來我家接他小孩，伊再晚一點
    才去他家還他錢等語在卷（偵查卷四第91-92頁）。核與被
    告丙○○於警詢中陳稱：「拿一」意思是要跟伊拿1000元的安
    非他命、「什麼要一個你剛剛跟我老婆說什麼」意思是伊要
    問他是不是要拿1克的安非他命、「你要一個這樣要6000了ㄟ
    」意思是他如果要跟伊借新台幣1,000元的安非他命的話，
    這樣他連同之前欠伊的吃飯錢，共積欠6,000元等語相符（
    偵查卷一第141頁），且有上揭通訊監察譯文附卷可憑，已
    足信證人王子安前揭於偵查中證述，與事實相符，堪以採認
    。
  3.被告丙○○雖辯稱當天有去王子安家，是請王子安施用甲基
    安非他命云云。然查，依前揭通訊監察譯文內容，王子安向
    被告丙○○表示要一個後，被告丙○○即回答「你要一個，
    這樣要6,000了ㄟ」，並經王子安回覆「我先拿3,000給你 阿
    我後手晚一點再給你」，顯見被告丙○○有要向王子安收取價
    金，王子安亦有支付價金之意思，顯然被告丙○○非無償轉讓
    甲基安非他命予王子安，故被告丙○○上開所辯，自不足採信
    。
  4.證人王子安於原審審理中雖證稱：被告丙○○並未於107年3月
    20日給其甲基安非他命云云（原審卷二第101頁），然此不
    僅與證人王子安前揭偵查之證述相左，亦與被告丙○○於原審
    審理中供承當日有交付王子安甲基安非他命一情不符（原審
    卷二第94頁），堪信證人王子安上揭於原審審理中之證述，
    為事後迴護被告丙○○之詞，自難據以為被告丙○○有利之認定
    。
  5.綜上，被告丙○○於附表二編號2所示時地，販賣甲基安非他
    命予王子安一節，業據證人王子安於偵查中證述明確，並有
    前揭通訊監察譯文及被告丙○○於警詢及偵查中之供述為佐證
    ，被告丙○○此部分販賣第二級毒品犯行，亦堪認定。
  ㈣附表二編號3部分：
  1.被告丙○○於警詢中自承：107年4月30日21時1分、21時9分、
    22時8分、22時14分、22時15分、22時24分，共6通，是伊本
    人聲音，當時是何宜明（綽號小怡）打給伊問伊還有沒有安
    非他命毒品，伊就說有，於是伊等就約在臺灣電力公司外，
    時間是107年04月30日晚間10時40分，何宜明跟伊拿用塑膠
    夾鏈袋裝的500元安非他命約0.25克，至於500元伊叫何宜明
    拿給伊老婆羅珮綾，但是伊老婆不知道這500元是收取的毒
    品款項等語在卷（偵查卷一第141至142頁）；於偵查中亦自
    承：107年4月30日何宜明沒有幫伊做髮型設計，伊等在北門
    蒜肉羹見面，是因為他叫伊幫他拿安非他命，伊有拿安非他
    命給他，他拿500元給伊等語明確（偵查卷四第195頁），核
    與被告丙○○以上揭門號行動電話於107年4月30日22時8分39
    秒與證人何宜明之下列對話相符：
    何宜明：要回來了嗎
    丙○○：要要要 你是要在找我那個喔
    何宜明：嘿呀
    丙○○：一樣嘛是一樣嗎
    何宜明：嘿呀
    丙○○：好好好等一下我就回去了OK
    此有通訊監察譯文（編號2-12-1）1份（警卷第99頁）附卷
    可憑，被告丙○○上開自白確與事實相符，足堪認定。
  2.證人何宜明於偵查中固證稱：當天伊通話後，去被告丙○○朋
    友在北門口的電力公司附近的住家，弄完被告丙○○跟他朋友
    的頭髮，伊記得當天是剪加染，被告丙○○拿1包安非他命給
    伊抵扣髮型設計的錢，他那天沒有給伊髮型費的現金，而是
    用1包安非他命抵扣等語（偵查卷三第161頁），證人何宜明
    所述細節關於當日是否有幫被告丙○○設計髮型及被告丙○○是
    否以甲基安非他命抵扣設計費，與被告丙○○前揭供述不同，
    故應審究者為當日何宜明係支付500元之價金或以髮型設計
    費作為購入甲基安非他命之代價。衡以常情，如當日何宜明
    有要為被告丙○○及其友人設計髮型，則雙方於相約見面之通
    話內容中應會提及相關之事，惟參諸卷附被告丙○○與何宜明
    間107年4月30日21時1分、21時9分、22時8分、22時14分、2
    2時15分、22時24分通訊監察譯文（警卷第99頁），均無任
    何與此相關之對話，再參以被告丙○○於原審審理中明確陳稱
    設計費是不同天的事（原審卷二第94頁背面），證人何宜明
    於原審審理中則證述不確定是否同天等語（原審卷一第269
    頁），認應以被告丙○○上揭供述較為可採，足認被告丙○○交
    付甲基安非他命1包與何宜明，何宜明則給付500元，而非以
    設計費相抵。
  3.被告丙○○於原審審理中雖改辯稱：本次並未交付甲基安非他
    命與何宜明云云（原審卷二第95頁），然查，被告丙○○於原
    審審理中先否認於警詢中之自白，表示當時在退藥云云，經
    原審提示證人何宜明之警詢後，始稱：當天是因為何宜明要
    毒品，何宜明到時伊朋友剛好回來，因何宜明先前已將500
    元交與伊太太，所以伊將500元交給伊朋友，伊朋友將甲基
    安非他命交給何宜明，伊和何宜明算是合資購買1,000元等
    語，又改稱：這次伊沒有拿錢，也沒有拿藥給何宜明云云（
    原審卷二第94頁反面至95頁），被告丙○○先後所辯不一，本
    難採信，且其先前於警詢、偵查時已自承係自己將甲基安非
    他命交與何宜明，核與證人何宜明前揭證稱係被告丙○○交付
    甲基安非他命等語相符，則被告丙○○事後於原審審理之辯詞
    ，顯係為脫免罪責，不足採信。
  4.綜上，被告丙○○於附表二編號3所示時地，販賣甲基安非他
    命予何宜明一節，業據被告於警詢及偵查中供述明確，並證
    人何宜明於偵查中證述及通訊監察譯文在卷可憑，被告丙○○
    此部分販賣第二級毒品犯行，自堪認定。
  ㈤被告丙○○於附表二編號1至3所示時、地，於交付甲基安非他
    命後，均分別收取價金，此經認定如前，參以被告丙○○與證
    人王子安、何宜明既非至親，亦無特殊情誼，苟無利潤可圖
    ，衡情應無甘冒遭查緝法辦而罹於重刑之風險，以相同價格
    或低價販賣第二級毒品甲基安非他命之可能，故被告丙○○於
    附表二編號1至3有營利之意圖甚明。
  ㈥附表二編號4部分：
  1.被告丙○○於附表二編號4所示時地，轉讓禁藥甲基安非他命
    供王子安施用一節，業據被告丙○○於警詢、偵查與上訴理由
    狀中坦承不諱（4581卷一第138至139頁、第195頁、本院卷
    第278頁），核與證人王子安於偵查中證述：107年3月15日2
    時，丙○○打給伊，他在電話中說「來我這啦」、「來你有好
    康的，快點來」，伊一聽就知道是安非他命，但伊不知道是
    要賣我還是要送伊。伊當天去他位於力行路2號3樓的住家，
    他當天請伊吃燒酒雞，後來拿安非他命送伊，讓伊在他家施
    用等語相符（偵查卷四第91頁），並有通訊監察譯文（編號
    2-5-2）1份附卷可佐（警卷第95頁），被告丙○○上開自白確
    與事實相符，堪信為真實。
  2.被告丙○○於原審審理中改辯稱：當天王子安來伊家，問伊有
    無安非他命，伊說沒有，後來王子安去上廁所時，拿伊藏放
    的安非他命自己施用，並沒有告知伊云云，然被告丙○○於10
    7年3月15日凌晨2時10分許，與證人王子安之對話中，被告
    丙○○要王子安前來，經王子安詢問何事後，被告丙○○表示「
    電話很多錢，來你有好康的，快點來，再見」一語，顯見被
    告丙○○本即有要招待王子安施用甲基安非他命之意，則被告
    丙○○事後以前詞置辯，自無可採，併此敘明。
三、被告甲○○部分
  ㈠上揭如附表三編號1所示販賣甲基安非他命予王子安之事實，
    業據被告甲○○於警詢及本院審理中坦承不諱（107年度偵字
    第4776號卷〈下稱4776號偵查卷〉第36頁、本院卷第426頁）
    ，核與同案被告江明育於偵查及原審審理中之供述（4776號
    偵查卷第53至54頁、原審卷二第95頁反面）、證人王子安於
    偵查中之證述相符（偵查卷四第92頁），且有被告甲○○以門
    號0000000000號行動電話與王子安通話之通訊監察譯文（編
    號3-5-1）1份在卷可憑（警卷第126至127頁），衡以被告甲○○於同案被告江明育交付1包甲基安非他命予證人王子安後
    ，確有向證人王子安收取價金1,000元，而被告甲○○與王子
    安既非至親，亦無特殊情誼，苟無利潤可圖，衡情應無甘冒
    遭查緝法辦而罹於重刑之風險，以相同價格或低價販賣第二
    級毒品甲基安非他命之可能，堪信被告甲○○有營利之意圖。
    被告甲○○上揭自白，核與事實相符，堪信為真實。
  ㈡至證人王子安於原審審理中固證稱：沒有跟甲○○買過毒品；
    不曾跟江明育拿過安非他命云云（原審卷二第101至102頁）
    ，然衡以證人王子安於原審審理中另證稱：那一次是甲○○自
    己去拿安非他命，2,000元是伊向甲○○借，他拿來借給伊的
    ，安非他命是他自己去拿的，不是拿給伊；那一次好像是甲○○自己去拿的等語（原審卷二第106、110頁背面），復改稱
    ：是甲○○的外甥拿安非他命到涼亭給伊，伊沒有拿錢給甲○○
    或他的外甥等語（原審卷二第111頁背面），所述不僅不斷
    更易，前後矛盾，與其偵查之證述相左，亦與被告江明育之
    供述不符，如同案被告江明育並未前往交付甲基安非他命與
    王子安，豈有始終坦承此一對己不利事實之可能，且王子安
    與同案被告江明育於同日23時35分確有通話並相約見面，此
    有編號3-5-1通訊監察譯文可佐（警卷第128頁），更足認同
    案被告江明育所述實在，故證人王子安上揭於原審審理中事
    後翻異前詞，顯屬不實，尚難採為被告甲○○有利之認定，附
    此敘明。
  ㈢綜上，本案事證證明，被告甲○○犯行明確，應予依法論科。
四、被告乙○○部分
  ㈠訊據被告乙○○固坦承於附表四編號1、2所示時間分別與王子
    安、鍾勝隆通話，惟矢口否認有附表四編號1、2所示販賣第
    二級毒品犯行，辯稱：107年4月4日對話是王子安要用500元
    跟伊買甲基安非他命，伊不確定當日有無與王子安碰面，但
    伊沒有販賣甲基安非他命給王子安，因為王子安有欠伊錢；
    107年7月6日早上伊有跟鍾勝隆碰面，鍾勝隆問伊有沒有辦
    法找到毒品來源，並拿1,000元給伊，要跟伊一起集資購買
    甲基安非他命，後來伊找到江明育要購買，但江明育表示1
    公克要3,000元，伊沒有買成，所以後來在同日16時49分通
    話後，伊有與鍾勝隆見面，並將1,000元還給他，不是要販
    賣甲基安非他命給他云云，辯護人則為被告乙○○辯護稱：1.
    就附表四編號1部分，證人王子安於偵查及原審審理中證述
    矛盾，顯有嚴重瑕疵，又依據被告乙○○與證人王子安之通訊
    監察譯文，亦無從顯示被告乙○○於通話中提及500元之目的
    、性質為何，自無從據以為本案補強證據。2.就附表一編號
    2部分，證人鍾勝隆於原審審理中對於當天經過、交易過程
    、數量、金額等重要關鍵事項，經常沉默不語、避重就輕，
    則其於偵查及原審審理中不利被告乙○○之證述是否可採，已
    非無疑，又被告乙○○與證人鍾勝隆之通訊監察譯文，僅顯示
    被告乙○○與證人鍾勝隆有相約碰面，但無關於交易毒品之對
    話，自不得作為證人鍾勝隆所為不利被告乙○○證述之補強證
    據。綜上，本案尚無證據證明被告乙○○確有附表四編號1、2
    所示販賣第二級毒品犯行，自應均為無罪諭知。
  ㈡附表四編號1部分
  1.被告乙○○於附表四編號1所示時地販賣甲基安非他命一節，
    業據證人王子安於偵查中證述：107年4月4日10時14分乙○○
    打電話給伊，他說「你那有現金嗎，500塊有嗎」，表示他
    要賣伊500元的安非他命。伊身上剛好有500元，所以伊說「
    有啊，你東西拿來，500有啦」，後來是伊去乙○○住家外面
    即員山鄉永同路1段水溝旁拿安非他命，伊給他500元現金等
    語明確（偵查卷四第93頁）。
  2.被告乙○○於107年4月4日10時14分許，以其使用之門號00000
    00000號行動電話與王子安對話內容如下，此有通訊監察譯
    文（編號4-5-1）1份在卷可憑（警卷第167頁）：
    王子安：今天有做嗎
    乙○○：沒有呀 你那隻鰻沒有處理出去
    王子安：沒辦法阿 沒有人要
    乙○○：我就跟你說拿米酒過來 沒有活誰要
    王子安：阿不要給你阿
    乙○○：阿你那有現金嗎 500塊有嗎
    王子安：有阿 你東西拿來 500有啦
    乙○○：我等一下打給你
    王子安：我現在下去了
    乙○○：我還沒到家
    被告乙○○與王子安上揭對話中，固未明白指稱「東西」係指
    何物，然被告乙○○於警詢中供稱：王子安知道伊有在施用安
    非他命，他想用500元跟伊購買等語（偵查卷一第9頁），核
    與證人王子安上揭證述相符，堪信上揭對話係被告乙○○與王
    子安談論關於甲基安非他命事宜，而依前揭譯文所示，被告
    乙○○主動向王子安提起「你那有現金嗎  500塊有嗎」，經
    王子安回覆「有阿你東西拿來  500有啦」後，被告乙○○即
    表示「我等一下打給你」，顯示係被告乙○○主動向王子安兜
    售500元甲基安非他命，並經王子安應允購買，而達交易甲
    基安非他命合意，自堪信證人王子安上揭於偵查中證述於附
    表四編號1所示時地向被告乙○○購買500元甲基安非他命等語
    ，為真實可採。被告乙○○空言辯稱當日未販賣甲基安非他命
    予證人王子安等語，自難採認。
  3.至證人王子安於原審審理中固證稱：500元可能是伊跟丙○○
    借還沒有還他，這通是伊要還他錢，他跟伊催討也是正常的
    云云（原審卷二第103頁背面），惟不僅與證人王子安上揭
    於偵查中證述矛盾，且與被告乙○○於警詢及本院審理中自承
    該通電話係在談論購買甲基安非他命等語不符，況若雙方上
    揭通話係指催討借款事宜，王子安自無回應「你『東西』拿來
    ，500有啦」一語之可能，堪信證人王子安於原審審理中翻
    異前詞，係事後迴護被告乙○○之詞，無從據以為被告乙○○有
    利之認定。 
  4.綜上，被告乙○○於附表四編號1所示時地，販賣甲基安非他
    命予王子安一節，業據證人王子安於偵查中證述明確，並有
    通訊監察譯文及被告乙○○之供述為憑，被告乙○○此部分販賣
    第二級毒品犯行，自堪認定。
  ㈢附表四編號2部分
  1.被告乙○○於附表四編號2事實地販賣甲基安非他命予鍾勝隆
    之過程，業據證人鍾勝隆於偵查中證述：107年7月6日15時1
    3分伊用持有的手機0000000000打電話給乙○○，電話中伊問
    他「你有辦法嗎」，表示伊想問他有無安非他命。因為他直
    接問伊在那裡，表示他有，只是要約如何見面及交易。伊後
    來在16時49分打給他，電話中他說「阿蘭城」是指同樂村，
    當天伊記得是在員山鄉蘭城路路邊，在他淺藍色的小客車上
    ，車上只有他一人，伊騎機車到他的車窗邊交易，當天交易
    1千元，安非他命1包等語明確（偵查卷三第72頁），於原審
    審理中亦證稱：編號4-13-2通訊監察譯文之通話結束後，伊
    與乙○○有碰面；乙○○拿安非他命給伊，伊交1,000元給他等
    語在卷（原審卷二第119頁），證人鍾勝隆於偵查及本院證
    述一致，並無瑕疵可指。
  2.被告乙○○於107年7月6日，以其使用之上揭門號號行動電話
    與鍾勝隆對話內容如下，此有通訊監察譯文（編號4-13-1）
    1份在卷可憑（警卷第168頁）
    ①15時13分07秒
    鍾勝隆：喂
    乙○○：喂
    鍾勝隆：你有辦法嗎
    乙○○：你在哪
    鍾勝隆：我在上班阿
    乙○○：上班 回來在講
    鍾勝隆：好啦 回去在講
    ②16時49分12秒
    鍾勝隆：喂
    乙○○：嘿
    鍾勝隆：我現在在...
    乙○○：你就彎進來阿蘭城就看到我的車啦
    鍾勝隆：進來阿蘭城就看到你的車喔
    乙○○：嘿啦
    鍾勝隆：好啦
    被告乙○○與王子安上揭對話中，固未明白指稱「你有辦法嗎
    」係指何物，然被告乙○○自警詢、偵查、原審及本院審理中
    均自陳上揭對話係證人鍾勝隆詢問其有無辦法取得甲基安非
    他命，僅否認有販賣之情，核與證人鍾勝隆上揭證述通話係
    關於甲基安非他命等語相符，則上揭對話係被告乙○○與鍾勝
    隆談論關於甲基安非他命事宜一節，應堪認定。而依前揭對
    話可知，鍾勝隆係為購買甲基安非他命而與被告乙○○聯絡，
    經被告乙○○承諾「回來再講」，復於第二通通話時告知證人
    鍾勝隆進到阿蘭城即可見到其車，堪信被告乙○○當日確有與
    鍾勝隆交易甲基安非他命，足認證人鍾勝隆 上揭證述為真
    實可採。
  3.被告乙○○之辯護人雖以證人鍾勝隆於原審審理中證述經常沉
    默不語、避重就輕，認證人鍾勝隆證述之真實性顯有疑義云
    云，然查證人鍾勝隆於原審審理中答覆被告乙○○辯護人詰問
    問題時，固有多次思考達30秒以上始回覆之情，然衡以證人
    鍾勝隆於原審審理中，經被告乙○○辯護人詰問「你現在是否
    能回憶當時的過程」，證人鍾勝隆已證稱：不記得，已經很
    久了一語，嗣經被告乙○○辯護人提示證人鍾勝隆於偵查及警
    詢筆錄詰問其證述真實性，證人鍾勝隆乃有思考30秒以上始
    回覆之情，並曾答稱「時間很久了，記性不太好」等語（原
    審卷二第117頁反面至118頁反面），衡以本案案發時間為10
    7年7月6日，距離證人鍾勝隆上揭於108年4月22日審理中作
    證，已有9月餘，則證人鍾勝隆上揭證述不記得當時交易過
    程等語，顯與常人因時間經過而記憶模糊之常理相符，堪信
    證人鍾勝隆上揭於原審審理中思考達30秒以上始為證述一節
    ，係因其對於交易過程記憶模糊，故需時間思考回憶所致，
    核非辯護人所指有沉默不語、避重就輕之情。辯護人徒以上
    情，遽認證人鍾勝隆證述不可採信，容難採認。  
  4.被告乙○○雖辯稱：107年7月6日早上伊有跟鍾勝隆碰面，鍾
    勝隆問伊有沒有辦法找到毒品來源，並拿1,000元給伊，要
    跟伊一起集資購買甲基安非他命，後來伊找到江明育要購買
    ，但江明育表示1公克要3,000元，伊沒有買成，所以後來在
    同日16時49分通話後，伊有與鍾勝隆見面，並將1,000元還
    給他，不是要販賣甲基安非他命給他係欲與鍾勝隆合資購買
    甲基安非他命，然當日未購得甲基安非他命，故將鍾勝隆交
    付之1,000元返還之云云（本院卷第428至429頁），然依前
    揭通訊監察譯文可知，當日係鍾勝隆詢問被告乙○○有無辦法
    取得甲基安非他命，已與被告乙○○辯稱係2人合資購買不符
    ，況被告乙○○於原審訊問中陳稱：伊是跟鍾勝隆一起集資去
    買的，他說要買4,000到5,000，伊說跟伊老闆借2,000元，
    問他有無收美金，因為伊有20元美金，後來他有去拿1包安
    非他命給伊，但是量不夠，他說剩下的錢過幾天再還給伊云
    云（原審卷一第28頁反面），對於雙方合資方式、金額前後
    供述亦有矛盾，足認被告乙○○上揭所辯，為事後卸責之詞，
    不足採信。
  ㈣被告乙○○於附表一編號1、2交付1包甲基安非他命予王子安、
    鍾勝隆，並分別收取價金500元、1,000元等節，業經認定如
    前，參以附表一編號1所示，係被告乙○○主動向王子安兜售
    ，足認被告乙○○需以甲基安非他命套現，又被告乙○○與王子
    安、鍾勝隆均非至親，亦無特殊情誼，苟無利潤可圖，衡情
    應無甘冒遭查緝法辦而罹於重刑之風險，以相同價格或低價
    販賣第二級毒品甲基安非他命之可能，被告乙○○於附表四編
    號1、2均有營利之意圖甚明。
五、綜上，本案事證明確，被告丁○○、丙○○、甲○○、乙○○犯行均
    堪認定，應予依法論科。至被告丁○○之辯護人雖聲請傳喚證
    人林義國，證明被告丁○○所稱證人邱啟峰因積欠被告丁○○債
    務，故將其名下汽車質押予被告丁○○，被告丁○○於附表一編
    號3所示時間之通話中，是在要求證人邱啟峰還錢之對話等
    語。然查被告丁○○與證人邱啟峰間通話真意為何，自僅有被
    告丁○○與證人邱啟峰始能知悉，而上揭對話，係證人邱啟峰
    與被告丁○○間交易毒品之通話，業經認定如前，故證人林義
    國縱可證明證人邱啟峰確實有積欠被告丁○○債務，並提供車
    輛質押，亦無從據以佐證前揭對話僅係被告丁○○向證人邱啟
    峰追討債務一節，因認無傳喚林義國作證之必要，附此敘明
    。
六、論罪
  ㈠按甲基安非他命為毒品危害防制條例第2條第2項第2款所明定
    之第二級毒品，不得非法販賣及持有。故核被告丁○○就附表
    一編號3、4、被告丙○○就附表二編號1至3、被告甲○○就附表
    三編號1、被告乙○○就附表四編號1、2所為，均係犯毒品危
    害防制條例第4條第2項之販賣第二級毒品罪。
  ㈡甲基安非他命經行政院衛生署75年7月11日衛署藥字第597627
    號公告禁止使用，屬藥事法第22條第1項第1款規定之禁藥，
    甲基安非他命雖係第二級毒品，但亦屬藥事法所稱之禁藥，
    而明知為禁藥而轉讓者，藥事法第83條第1項定有處罰明文
    ，故行為人明知為禁藥即甲基安非他命而轉讓予他人者，其
    轉讓行為同時該當於毒品危害防制條例第8條第2項之轉讓第
    二級毒品罪及藥事法第83條第1項之轉讓禁藥罪，屬法條競
    合，應依重法優於輕法、後法優於前法等法理，擇一處斷，
    而93年4月21日修正後之藥事法第83條第1項轉讓禁藥罪之法
    定本刑，較毒品危害防制條例第8條第2項轉讓第二級毒品罪
    之法定本刑為重，是轉讓安非他命之第二級毒品，除轉讓達
    一定數量；或成年人對十八歲以上之未成年人為轉讓行為，
    依毒品危害防制條例第8條第6項、第9條各有加重其刑至二
    分之一之特別規定，而應依該加重規定處罰者外，均應依藥
    事法第83條第1項之規定處罰（最高法院99年度台上字第639
    3號判決要旨參照）。被告丙○○就附表二編號4所為轉讓禁藥
    甲基安非他命之對象王子安係成年人，且無證據證明被告轉
    讓甲基安非他命之數量已達淨重10公克，依罪疑唯輕原理，
    自無適用上開規定加重其刑之餘地，揆諸上開說明，被告丙○○無償轉讓甲基安非他命禁藥之行為，即應優先適用藥事法
    第83條第1項之規定處罰。故核被告丙○○就附表二編號4所為
    ，係犯藥事法第83條第1項之轉讓禁藥罪。起訴書認被告丙○○此部分構成毒品危害防制條例第8條第2項之轉讓第二級毒
    品罪，尚有未恰，惟其基本事實同一，爰依法變更起訴法條
    。
  ㈢被告丁○○、丙○○、甲○○、乙○○各次販賣甲基安非他命而持有
    第二級毒品之低度行為，各為其販賣第二級毒品之高度行為
    所吸收，均不另論罪。另被告丙○○轉讓禁藥甲基安非他命之
    所為，因轉讓禁藥甲基安非他命前持有甲基安非他命之行為
    ，同為實質上一罪之階段行為，高度之轉讓行為既已依藥事
    法加以處罰，依法律適用完整性之法理，其低度之持有甲基
    安非他命行為，自不能再行割裂適用毒品危害防制條例加以
    處罰（最高法院82年台上字第4076號、第6613號判決要旨參
    照）。
  ㈣被告甲○○與江明育就附表三編號1犯行，有犯意聯絡及行
    為分擔分擔，為共同正犯。
  ㈤被告被告丁○○所犯附表一編號3、4所示2罪，被告丙○○所犯附
    表二編號1至4所示4罪，被告乙○○所犯附表四編號1至2所示
    共2罪，均犯意各別，行為互殊，應予分論併罰之。
  ㈥被告丁○○、丙○○、甲○○有如事實欄所載之犯罪科刑執行情形
    ，有本院被告前案紀錄表各1份在卷可稽，其等於有期徒刑
    執行完畢後5年內，故意再犯本案有期徒刑以上之罪，已符
    刑法第47條第1項之累犯要件，復經審酌被告丁○○、丙○○、
    甲○○前次係因施用毒品案件執行完畢，本次所犯同為毒品案
    件，然屬罪質更重之販賣毒品及轉讓禁藥，顯見其不知記取
    教訓，自我控制力及守法意識均甚為薄弱，依司法院釋字第
    775號解釋意旨，衡酌罪刑相當及比例原則，被告丁○○、丙○○、甲○○除無期徒刑部分刑度不得加重外，均應依刑法第47
    條第1項規定加重其刑。
  ㈦被告甲○○於警詢及本院審理中自白犯行，已如前述，爰依毒
    品危害防制條例第17條第2項規定減輕其刑，並依法先加後
    減之。
參、駁回上訴部分
一、原審詳予審理後，認被告丁○○就附表一編號3、4、被告丙○○
    就附表二編號1至3、被告乙○○就附表四編號1至2所為，均係
    犯毒品危害防制條例第4條第2項之販賣第二級毒品罪，另被
    告丙○○就附表二編號4所為，係犯藥事法第83條第1項之轉讓
    禁藥罪，並就被告丁○○、丙○○依刑法第47條第1 項累犯規定
    加重其刑，審酌毒品對社會秩序及國民健康危害至深且鉅，
    嚴重影響社會治安，被告丁○○、丙○○、乙○○為有正常智識之
    成年人，竟無視毒品之危害性及法律之嚴禁，為一己之私利
    販賣毒品甲基安非他命，被告丙○○轉讓甲基安非他命，危害
    國民身心健康及社會風氣，兼衡被告3人各自販賣毒品之金
    額、次數，暨渠等之素行、犯後態度及生活狀況、智識程度
    等一切情狀，分別量處如附表一編號3、4、附表二編號1至4
    、附表四編號1至3所示之刑，且就沒收詳為說明：㈠扣案門
    號0000000000號手機，為被告丁○○為附表一編號3、4所示聯
    繫販賣第二級毒品所用之物；扣案之門號0000000000號手機
    ，為被告丙○○為附表二編號1至3所示聯繫販賣第二級毒品所
    用之物；扣案之HTC手機及未扣案之門號0000000000號SIM卡
    ，為被告乙○○為附表四編號1、2所示聯繫販賣第二級毒品所
    用之物，此有前揭通訊監察譯文在卷可佐，並據被告乙○○於
    原審審理中供述明確（原審卷二第75頁反面），均應依毒品
    危害防制條例第19條第1項規定，予以宣告沒收，未扣案之
    門號0000000000號手機、門號0000000000號SIM卡，並依刑
    法第38條第4項規定，諭知全部或一部不能沒收或不宜執行
    沒收時，追徵其價額。㈡扣案之門號0000000000號手機，為
    被告丙○○為附表二編號4所示聯繫轉讓禁藥所用之物，依刑
    法第38條第2項前段規定諭知沒收。㈢被告丁○○、丙○○、乙○○
    分別販賣第二級毒品，取得如附表一編號3、4、附表二編號
    1至3、附表四編號1至2之價金，為犯罪所得，均未據扣案，
    應依刑法第38條之1第1項、第3項規定，宣告沒收，於全部
    或一部不能沒收或不宜執行沒收時，追徵其價額。㈣至於其
    餘扣案物均與本案無關，此經被告丁○○、乙○○於原審審理中
    供述在卷（原審卷二第71頁背面、75頁背面），且無證據足
    認為與本案有關之違禁物或第二級毒品所用或預備所用之物
    ，均不予宣告沒收。經核其採證認事用法均無違誤，量刑亦
    屬允當，應予維持。
二、被告丁○○上訴意旨略以：㈠林侑芝、邱啟峰於警詢中筆錄記
    載完全一致，故證人林侑芝於原審審理中證稱其係順著邱啟
    峰意思講的等語，顯非無據，則其等所為不利被告丁○○之供
    述，是否與事實相符，顯有可議。又證人林侑芝於偵查中固
    證稱附表一編號3、4所示時間，均有跟被告丁○○交易甲基安
    非他命等語，然林侑芝於原審審理中已證稱並未交易毒品，
    證述前後不一，則其於偵查中陳述是否可採，殊堪懷疑。㈡
    依據被告與證人邱啟峰、林侑芝間通訊監察譯文，均未提及
    欲與被告丁○○交易毒品之話語，自不能作為本案補強證據等
    語。然查，㈠證人林侑芝、邱啟峰於警詢中筆錄之記載縱有
    完全一致之情形，亦僅說明其等於警詢中之證述內容相同，
    況證人林侑芝、邱啟峰於偵查中，係經檢察官先訊問證人林
    侑芝，再訊問證人邱啟峰，而證人林侑芝於尚未聽聞證人邱
    啟峰證述前，即於偵查中就其於附表一編號3、4所示時地，
    向被告丁○○購買甲基安非他命過程證述明確，此有訊問筆錄
    1份在卷可憑（偵查卷三第133至135頁），堪信證人林侑芝
    於偵查中證述係出於自己之意思而為陳述，其於原審審理中
    證稱其係順著證人邱啟峰意思講的云云，自難採認為真實。
    ㈡被告丁○○於附表一編號3、4所示時地，分別販售甲基安非
    他命之犯行，業據證人林侑芝於偵查中、證人邱啟峰於偵查
    及原審審理中證述明確，至卷附通訊監察譯文，對話雙方雖
    未確切提及「甲基安非他命」，然依雙方對話脈絡，亦得證
    明證人林侑芝、邱啟峰上揭證述之真實性，此經本院認定說
    明如前，辯護人以通訊監察譯文未確切提及甲基安非他命，
    認其不得作為補強證據云云，尚難採認，自無理由。
三、被告丙○○上訴意旨略以：原判決眛於事實，任意推定犯罪事
    實，對於有利被告丙○○之證據漏而未論，殊難甘服等語，被
    告丙○○之辯護人則補充稱：證人王子安、何宜明就其等於附
    表二編號1至3所示時地與被告丙○○交易甲基安非他命數量、
    品項等節，前後供述不一，本案復無其他證據足資證明上揭
    證人等證述之真實性，自應為被告丙○○販賣第二級毒品犯嫌
    為無罪諭知；另被告丙○○就附表二編號4所示轉讓禁藥甲基
    安非他命部分，於警詢及偵查中坦承犯行，態度良好，然原
    審量處有期徒刑6月，顯然過重，請求從輕量刑等語。經查
    ，㈠被告丙○○於附表二編號1至3所示時地，分別販賣甲基安
    非他命予王子安、何宜明等節，分據證王子安、何宜明於偵
    查中證述在卷，且經被告丙○○於警詢及偵查中自承附表二編
    號1至3所示有交付第二級毒品或販賣第二級毒品犯行，並有
    前揭所示通訊監察譯文足資佐證，堪信為真實，此經本院認
    定說明如前，辯護人認本案無證據佐證上揭證人等證述之真
    實性，容有誤會，難認有理由。㈡至證人王子安於原審審理
    中固證稱未與被告丙○○交易甲基安非他命一節，顯與事實不
    符，業經原審說明此部分有利於被告丙○○證述不可採之理由
    ，並經本院肯認說明如前，被告丙○○空言稱原審對於有利被
    告丙○○之證據漏而未論云云，亦難採認為有理由。㈢按量刑
    之輕重，係屬為裁判之法院得依職權裁量之事項，苟其量刑
    已以行為人之責任為基礎，並斟酌刑法第57條所列一切情狀
    ，在法定刑度內，酌量科刑，如無偏執一端，致明顯輕重失
    衡情形，不得遽指為不當或違法（最高法院72年度台上字第
    6696號判例、99年度台上字第189號、103年度台上字第36號
    判決意旨參照）。又刑罰之量定屬法院自由裁量之職權行使
    ，但仍應審酌刑法第57條所列各款事由及一切情狀，為酌量
    輕重之標準，並非漫無限制，在同一犯罪事實與情節，如別
    無其他加重或減輕之原因，下級法院量定之刑，亦無過重或
    失輕之不當情形，則上級法院對於下級法院之職權行使，原
    則上應予尊重（最高法院85年度台上字第2446號判決意旨參
    照）。查原審量刑既以行為人之責任為基礎，就被告丙○○所
    犯如附表二編號4所示轉讓禁藥之犯罪情節及科刑部分之量
    刑基礎，於理由欄內具體說明，已斟酌刑法第57條各款事由
    ，基於刑罰目的性之考量、刑事政策之取向以及行為人刑罰
    感應力之衡量等因素而為刑之量定，並未逾越法定刑度，客
    觀上並無量刑畸重畸輕之裁量權之濫用，而無顯然失出或有
    失衡平之情事，自難認原審量處有期徒刑6月有過重之情，
    被告丙○○上訴意旨認原審此部分量刑過重云云，難認有理由
    。
四、被告乙○○上訴意旨略以：㈠就附表四編號1部分，證人王子安
    固於偵查中證稱確有與被告乙○○交易500元甲基安非他命，
    然與其於原審審理中證稱：當天伊有打電話給乙○○，但去那
    裡等不到人，伊不是要跟乙○○買毒品等語，證人王子安前後
    證述矛盾，顯有嚴重瑕疵。又依據被告乙○○與證人王子安之
    通訊監察譯文，無從顯示被告乙○○提及500元之目的、性質
    為何，原審恣意認定係被告乙○○向證人王子安兜售500元甲
    基安非他命，實有違誤。至107年4月4日10時14分之通訊監
    察譯文僅顯示被告乙○○與證人王子安談論抓到的鰻魚要如何
    處理，未曾談及是否要碰面、碰面之目的為何，遑論有涉及
    交易毒品之暗語或內容，自無從據以為本案補強證據。㈡就
    附表一編號2部分，證人鍾勝隆於原審審理中對於當天經過
    、交易過程、數量、金額等重要關鍵事項，經常沉默不語、
    避重就輕，則其於偵查及原審審理中不利被告乙○○之證述是
    否可採，已非無疑。又證人鍾勝隆於警詢中證述以1,000元
    購得0.3公克甲基安非他命，且品質不怎樣等語，但證人鍾
    勝隆並非第一次購買及施用甲基安他命之人，卻以高於市價
    數倍之價格向被告乙○○購得品質不怎麼樣的甲基安非他命，
    事後均無動於衷，此顯與常情有違，足見證人鍾勝隆證述有
    嚴重之瑕疵。原審以被告乙○○前後辯詞不一，而認所辯不可
    採，然被告辯詞縱然不可採，仍須有積極證據足以認定被告
    之犯罪事實存在始能為有罪之判決，然原審卻以被告乙○○所
    辯不可採，即認定被告乙○○有販賣毒品予證人鍾勝隆，未說
    明證人鍾勝隆不利於被告之證述有何補強證據，顯有判決理
    由不備之違誤。又被告乙○○與證人鍾勝隆之通訊監察譯文，
    僅顯示被告乙○○與證人鍾勝隆有相約碰面，但無關於交易毒
    品之對話，自不得作為證人鍾勝隆所為不利被告乙○○證述之
    補強證據。經查，㈠被告乙○○於附表四編號1所示時地，販賣
    甲基安非他命予王子安一節，業據證人王子安於偵查中證述
    明確，又卷附通訊監察譯文中，被告乙○○與王子安於對話中
    ，固未明白提及甲基安非命，然參以被告乙○○於警詢及本院
    審理中供述，已足認該通訊監察譯文係被告乙○○與王子安談
    論交易甲基安非他命之對話，而得佐證證人王子安於偵查中
    證述之真實性。至證人王子安於原審審理中固更異其詞，證
    述未向被告乙○○購買甲基安非他命云云，然此部分與事實不
    符，而係證人王子安事後迴護被告乙○○之詞，業經本院認定
    說明如前，自不得僅以證人王子安事後於原審審理中之證述
    不可採，即全數推翻證人王子安證述之真實性，而認不得依
    據證人王子安於偵查中之證述為被告乙○○不利之認定。故被
    告乙○○上訴意旨稱證人王子安證述前後矛盾，且本案並無補
    強證據證明證人王子安上揭證述之真實性，容有誤會，自無
    理由。㈡被告乙○○於附表四編號2所示時地，販賣甲基安非他
    命予鍾勝隆一節，業據證人鍾勝隆於偵查及原審審理中證述
    一致，互無齟齬。至證人鍾勝隆於原審審理中答覆被告乙○○
    辯護人詰問問題時，固有多次思考達30秒以上始回覆之情，
    然係因其於原審作證時，已因時間經過而對於交易過程記憶
    模糊，故需時間思考記憶所致，此經本院說明如前，被告乙○○上訴意旨據此認證人鍾勝隆證述之真實性，容有疑義云云
    ，自難採認。又證人鍾勝隆縱曾證述以1,000元購得0.3公克
    甲基安非他命，且品質不怎樣等語，衡以施用毒品為犯罪行
    為，為免其犯罪行為遭查緝，遇事常有多一事不如少一事之
    心態，則證人鍾勝隆縱認定向被告林永承購得之甲基安非他
    命價格偏高、品質亦不佳，或有可能在多一事不如少一事之
    心態下自行認賠，而選擇不向被告乙○○反應處理方式，被告
    乙○○上意旨稱證人鍾勝隆事後均無動於衷，此顯與常情有違
    ，足見證人鍾勝隆證述有嚴重瑕疵云云，實屬臆測之詞，難
    以採信。又被告乙○○於附表四編號2所示時地販賣甲基安非
    他命予鍾勝隆一節，業據證人鍾勝隆於偵查及原審審理中證
    述明確，並有通訊監察譯文可為補強證據，此經原判決認定
    在卷，並經本院肯認如前，並非以被乙○○前後辯解不一，認
    定被告乙○○確有此部分犯行，被告乙○○上訴意旨稱原審以被
    告乙○○所辯不可採，即認定被告乙○○有販賣毒品予證人鍾勝
    隆，未說明證人鍾勝隆不利於被告之證述有何補強證據，顯
    有判決理由不備之違誤云云，顯有誤會，應無理由。
五、綜上，被告丁○○、丙○○、乙○○執前詞提起上訴，均難認有理
    由，自應駁回其等此部分上訴。並由本院就被告丁○○駁回上
    訴各罪所宣告之刑，定其應執行之刑如主文第5項所示。
肆、撤銷改判部分
一、被告甲○○部分
  ㈠原審認被告甲○○就附表三編號1所犯事證明確，予以論罪科刑
    ，固非無見。惟被告甲○○就附表三編號1所示販賣第二級毒
    品犯行，於警詢及本院審理中自白犯行，應依毒品危害防制
    條例第17條第2項規定減輕其刑，詳如前述，原審未及審酌
    此節，逕予論罪科刑，顯有未恰。被告甲○○以其業已坦承犯
    行，請求依上揭規定減輕其刑為由，提起上訴，為有理由，
    自應由本院予以撤銷改判。
  ㈡爰審酌被告甲○○前有施用毒品案件之犯罪紀錄，素行不佳，
    此有本院被告前案紀錄表在卷可按，其販賣第二級毒品之行
    為，助長施用毒品惡習，並足以使購買之施用者導致精神障
    礙與性格異常，甚至造成人民身體健康受損之成癮性及危險
    性，不僅戕害國人身體健康，且有危害社會安全之虞，因染
    上毒癮者為索得吸毒之資，可能甘冒財產犯罪之風險，造成
    社會治安敗壞，竟為圖私利，不顧國法而販賣毒品，應予非
    難，兼衡被告甲○○犯罪之動機、手段、販賣毒品之數量及獲
    利非高、於警詢中自陳國中畢業之智識程度（4776號偵查卷
    第34頁）及犯罪後於原審中未坦承犯行，迄至本院審理中始
    坦承犯行，知所錯誤之態度等一切情狀，量處如主文第3項
    所示之刑。
  ㈢沒收
  ⑴搭配門號0000000000號行動電話1支（含上開門號SIM卡1枚）
    ，雖未扣案，然係供被告甲○○用以聯繫販賣第二級毒品予王
    子安之物，此有上開通訊監察譯文可憑，不問屬於被告與否
    ，應依毒品危害防制條例第19條第1項規定宣告沒收，並依
    刑法第38條第4項規定，諭知全部或一部不能沒收或不宜執
    行沒收時，追徵其價額。
  ⑵被告甲○○於附表三編號1所示販賣第二級毒品，獲取之價金1,
    000元為犯罪所得，未據扣案，應依刑法第38條之1第1項、
    第3項規定，宣告沒收，於全部或一部不能沒收或不宜執行
    沒收時，追徵其價額。
二、被告丁○○部分
  ㈠公訴意旨略以：被告丁○○明知甲基安非他命為毒品危害防制
    條例第2條第2項第2款所規定之第二級毒品，未經許可不得
    販賣、持有，竟意圖營利，基於販賣第二級毒品甲基安非他
    命之犯意，以門號0000000000號行動電話與附表一編號1、2
    、5所示之人聯繫交易甲基安非他命之事宜後，於如附表一
    編號1、2、5所示時間、地點，販賣第二級毒品甲基安非他
    命與如附表編號1、2、5所示之人。因認被告丁○○此部分所
    為，均係犯毒品危害防制條例第4條第2項之販賣第二級毒品
    罪嫌云云。
  ㈡按犯罪事實之認定，係據以確定具體的刑罰權之基礎，自須
    經嚴格之證明，故其所憑之證據不僅應具有證據能力，且須
    經合法之調查程序，否則即不得作為有罪認定之依據。倘法
    院審理之結果，認為不能證明被告犯罪，而為無罪之諭知，
    即無前揭第154條第2項所謂「應依證據認定」之犯罪事實之
    存在；因此，同法第308條前段規定，無罪之判決書只須記
    載主文及理由，而其理由之論敘，僅須與卷存證據資料相符
    ，且與經驗法則、論理法則無違即可，所使用之證據亦不以
    具有證據能力者為限，即使不具證據能力之傳聞證據，亦非
    不得資為彈劾證據使用。故無罪之判決書，就傳聞證據是否
    例外具有證據能力，本無須於理由內論敘說明，最高法院10
    0年度台上字第2980號判決意旨可資參照。本案被告丁○○被
    訴上開罪嫌，經本院認定犯罪不能證明而為無罪諭知，依前
    開說明，自毋庸論述所援引有關證據之證據能力。
  ㈢按犯罪事實應依證據認定之，無證據不得認定犯罪事實；不
    能證明被告犯罪者，應諭知無罪之判決，刑事訴訟法第154
    條第2項、第301條第1項分別定有明文。認定不利於被告之
    事實，須依積極證據，苟積極證據不足為不利於被告事實之
    認定時，即應為有利於被告之認定，更不必有何有利之證據
    ；認定犯罪事實所憑之證據，雖不以直接證據為限，間接證
    據亦包括在內，然而無論直接或間接證據，其為訴訟上之證
    明，須於通常一般之人均不致有所懷疑，而得確信其為真實
    之程度者，始得據為有罪之認定，倘其證明尚未達到此一程
    度，而有合理之懷疑存在時，事實審法院復已就其心證上理
    由予以闡述，敘明其如何無從為有罪之確信，因而為無罪之
    判決，尚不得任意指為違法，最高法院30年上字第816 號、
    76年台上字第4986號判例可參。另按施用毒品者之指證某人
    為販毒之人，雖非屬共犯證人類型，但因彼此間具有利害關
    係，其陳述證言在本質上存有較大虛偽性之危險，為擔保其
    真實性，本乎刑事訴訟法第156條第2項規定之相同法理，自
    仍應認為有以補強證據佐證之必要性，藉以限制其證據上之
    價值。此之補強證據，必須求之於該指證者之陳述本身以外
    ，其他足資證明其所指之犯罪事實具有相當程度真實性之別
    一證據。以毒販間通話之通訊監察譯文作為施用毒品者所指
    證販賣毒品犯罪事實之補強證據，必須其等之對話內容，依
    社會通念已足以辨明其所交易標的物之毒品品項、數量及價
    金，始足與焉，否則對於語意隱晦不明之對話，即令指證者
    證述該等對話內容之含意即係交易毒品，除非被指為販毒之
    被告坦認，或依被告之品格證據可供為證明其具犯罪之同一
    性（如其先前有關販賣毒品案件之暗語，與本案通訊監察譯
    文內容相同，兩案手法具有同一性），或司法警察依據通訊
    監察之結果即時啟動調查因而破獲客觀上有可認為販賣毒品
    之跡證者外，因仍屬指證者單方之陳述本身，自尚不足作為
    其所述犯罪事實之補強證據，最高法院101年度台上字第168
    1號判決意旨參照。
  ㈣公訴意旨認被告丁○○涉犯上開罪嫌，無非係以被告丁○○於偵
    查中坦承於附表一編號1、2、5所示時間有與黃奕凱、邱啟
    峰碰面之供述、證人黃奕凱、邱啟峰於偵查中具結之證述及
    通訊監察譯文為主要論據。訊據被告丁○○堅決否認有此部分
    販賣第二級毒品犯行，辯稱：附表一編號1所示107年6月19
    日伊有去黃奕凱住處，但沒有碰到黃奕凱，伊是放了1個行
    動電源給黃奕凱的兒子，而且伊是跟黃奕凱借1,000元，所
    以黃奕凱後來有給伊1,000元；附表一編號2所示時間，當天
    是颱風天，黃奕凱說不方便出門，伊叫人拿泡麵去他家，伊
    和黃奕凱會互相借錢，朋友情誼不錯；編附表一號5所示時
    間，證人邱啟峰沒有來伊住處，沒有交易甲基安非他命的事
    實等語。辯護人則為被告丁○○辯護稱：證人黃奕凱、邱啟峰
    證述，顯然有前後矛盾等明顯與事理相違之處，可信性顯然
    可議，而卷附通訊監察譯文只能證明被告丁○○有與黃奕凱、
    邱啟峰見面，不足以做為被告丁○○確有如附表一編號1、2、
    5所示販賣第二級毒品之補強證據，本案依公訴人提出之證
    據，尚未達致被告丁○○有此部分販賣第二級毒品之合理懷疑
    程度，自應均為無罪諭知。
  ㈤經查：
  ⑴附表一編號1部分
  1.證人黃奕凱於偵查中固證稱：107年6月19日17時47分，伊用
    伊持有之0000000000打電話給丁○○，在電話中伊等約見面，
    電話中伊問「不然你的人那麼難找那麼難央」是指她的人不
    好找，那麼難拜託，因為伊想要跟她買毒品。後來她說「我
    幫你放一個在那邊」是因為伊當時在上班，她說要幫伊先放
    在伊家裡外面，因為她剛好要過去，電話中她說「放在你房
    間外面那邊」是指她放在伊房間窗戶的窗台。伊記得當晚19
    時許下班，有看到一包安非他命放在伊的窗台，21時09分丁○○打電話給伊跟伊要1000元，通完話後，她在快22點時來伊
    家，伊拿1000元給她，當天安非他命的品質普通等語明確（
    偵查卷四第40頁），然於原審審理中證稱：當日是向被告丁○○借甲基安非他命，不是買的，伊沒有拿錢給她；當天晚上
    拿1,000元給被告丁○○，是因為她說她女兒要用；這1,000元
    不是毒品的錢，是伊另外先借她的等語（原審卷二第113頁
    反面），則證人黃奕凱證述前後不一，其證述已有瑕疵，證
    人黃奕凱於偵查中證述之真實性，已非無疑。況依前揭說明
    ，尚須其他補強證據證明證人黃奕凱上揭偵查中不利被告丁○○之證述為真實可採。
  2.被告丁○○於107年6月19日，以其使用之前揭門號行動電話與
    黃奕凱聯絡，雙方對話如下，此有通訊監察譯文（編號1-7-
    1）1份在卷可憑（警卷第25頁）：
    ①17時47分許
    丁○○：我外面站著等你。
    黃奕凱：外面站 晚一點啊
    丁○○：晚一點 怎麼說
    黃奕凱：我還沒下班啊 看你有沒有空 不然你人那麼難
            找 那麼難央
    丁○○：因為我等一下要出去  我等一下要出去吃飯
    黃奕凱：你看你看       
    丁○○：不然我放你家裡外面
    黃奕凱：好喔
    丁○○：我等一下有要過去  再幫你放一個在外面那邊
    黃奕凱：好啦
    丁○○：放在你房間外面那邊
    ③21時9分許
    黃奕凱：喂。
    丁○○：你有看到嗎
    黃奕凱：有呀。
    丁○○：有 那你何時可以給我
    黃奕凱：嗯 26號好嗎 還是你要先過來拿1000
    丁○○：先過去拿好了 我機車牽去修理 我明天要給人家機
            車的錢。
    黃奕凱：好啦
    丁○○：好 我等一下過去
    黃奕凱：好
    丁○○：好 拜拜 
    被告丁○○與證人黃奕凱於上開對話中，固有提及「一個」、
    「1,000」等物品數量及價格對話，然始終未提及該物品為
    何，亦無任何關於交易標的物為甲基安非他命之暗語，被告
    丁○○則始終陳稱對話中談論之物品係指行動電源，則縱上開
    對話語意隱晦不明，亦無從逕自認定確如證人黃奕凱於偵查
    中所述係談論交易甲基安非他命之對話，而據為證人黃奕凱
    前揭證述之補強證據。 
  3.綜上，證人黃奕凱固於偵查中證述於附表一編號1所示時間
    、地點，向被告丁○○購買1,000元甲基安非他命，然與其於
    原審審理中證述不符，已有瑕疵，而卷附通訊監察譯文亦無
    從認定係被告丁○○與證人黃奕凱談論交易甲基安非他命之對
    話，無從補強證人黃奕凱上揭證述，自不得僅以證人黃奕凱
    單方陳述，而為被告丁○○不利之認定。本件依公訴人提出之
    證據，客觀上尚未達到使通常一般之人均不致於有所懷疑，
    而得確信被告丁○○確有販賣1,000元甲基安非他命予證人黃
    奕凱之程度，而有合理懷疑之存在，本於「罪證有疑，利於
    被告」之原則，即應為有利被告之認定。此外，復查無其他
    積極證據足以證明被告丁○○有公訴意旨所指附表一編號1所
    示販賣第二級毒品犯行，揆諸前揭規定及判例意旨，應認尚
    屬不能證明被告丁○○犯罪，自應為被告無罪之諭知，以昭審
    慎。
  ⑵附表一編號2部分
  1.證人黃奕凱於偵查中證述：107年7月10日20時43分，丁○○打
    電話給伊，她說「你等一下出來外面等，伊叫人拿過去了」
    ，因為伊在LINE上面有找丁○○，她可能因為用LINE連繫不到
    伊，所以才會打電話跟伊說他找朋友來找伊，伊記得在講完
    電話後沒多久，該朋友就來找伊，伊就給該朋友1,000元，
    該朋友拿一包安非他命給伊，該朋友是一名男子，開一台銀
    色爛爛的車子，停在伊礁溪鄉四結107號住家前的大馬路上
    ，透過正駕的窗戶給伊毒品，伊給他1,000元，該天的安非
    他命的品質還好等語在卷（偵查卷四第41頁），然於原審審
    理中證稱：當天是一個年輕人拿安非他命給伊，伊看數量不
    多，伊就拿1,000元給那個年輕人，伊有叫他把錢交給丁○○
    ，不知道他有沒有交等語（原審卷二第116頁），證人黃奕
    凱前後證述固屬一致，然依前揭說明，尚須其他補強證據證
    明證人黃奕凱上揭證述為真實可採。
  2.被告丁○○於107年7月10日，以其使用之前揭門號行動電話與
    黃奕凱聯絡，雙方對話如下，此有通訊監察譯文（編號1-7-
    3）1份在卷可憑（警卷第26頁）：
    黃奕凱：喂
    丁○○：你等一下出來外面等，我叫人拿過去了。
    黃奕凱：ㄜ。
    丁○○：剛剛那一個，剛剛那一個。
    黃奕凱：ㄜ，好啦。
    丁○○：他快要到了，你出來外面等一下，掰掰。
    黃奕凱：好。
    依上揭對話，僅顯示被告丁○○叫人拿取物品過去給證人黃奕
    凱，又被告丁○○始終陳稱係叫人拿泡麵給證人黃奕凱，依前
    揭對話內容，客觀上實難認定係如證人黃奕凱上揭證述為被
    告丁○○請人拿取甲基安非他命予證人黃奕凱，故無從據為證
    人黃奕凱前揭證述之補強證據。 
  3.綜上，證人黃奕凱固於偵查及原審審理中被告丁○○於附表一
    編號2所示時間、地點，指示1名男子前往與之交易1,000元
    甲基安非他命云云，然卷附通訊監察譯文無從認定係被告丁○○與證人黃奕凱談論交易交易甲基安非他命之對話，無從補
    強證人黃奕凱上揭證述之真實性，自無僅以證人黃奕凱單方
    陳述，而為被告丁○○不利之認定。本件依公訴人提出之證據
    ，客觀上尚未達到使通常一般之人均不致於有所懷疑，而得
    確信被告丁○○確有販賣1,000元甲基安非他命予證人黃奕凱
    之程度，而有合理懷疑之存在，本於「罪證有疑，利於被告
    」之原則，即應為有利被告丁○○之認定。此外，復查無其他
    積極證據足以證明被告丁○○有公訴意旨所指附表一編號2所
    示販賣第二級毒品犯行，揆諸前揭規定及判例意旨，應認尚
    屬不能證明被告丁○○犯罪，自應為被告無罪之諭知，以昭審
    慎。
  ⑶附表一編號5部分 
  1.證人邱啟峰於偵查中證述：107年6月20日（按：依據檢察官
    提示之後開編號1-11-1通訊監察譯文，時間應為107年6月22
    日）17時47分伊用伊持有的手機0000000000打電話給丁○○，
    電話中伊問她「你方便嗎」，表示伊想問她有無安非他命，
    她就說「我方便」表示有貨可以見面，所以伊等就直接約地
    點見面。後來在18時31分打電話給她，伊說「我在外面」表
    示伊到了位於頭城鎮頂埔路2段15巷口，那邊有一個「大隻
    蝦」標誌。伊等是在講電話完等10分鐘，她騎黑色的機車出
    來跟伊交易1千元安非他命1包等語在卷（偵查卷三第100頁
    ），然於原審審理時證稱：107年6月22日通話後，有跟林侑
    芝去找丁○○，但沒有交易（後改稱）不清楚有無交易甲基安
    非他命；伊於偵查中所述不實等語在卷（原審卷一第265頁
    反面至266頁），而證人林侑芝於原審作證時則表示對後開
    編號1-11-1通訊監察譯文並不清楚等語（原審卷一第259頁
    背面），則證人邱啟峰證述前後不一，其證述已有瑕疵，，
    證人邱啟峰於偵查中證述之真實性，已有疑義，且無從以證
    人林侑芝證述佐證證人邱啟峰上揭證述之真實性。
  2.被告丁○○於107年6月22日，以其使用之前揭門號行動電話與
    邱啟峰聯絡，雙方對話如下，此有通訊監察譯文（編號1-11
    -1）1份在卷可憑（警卷第41頁）：
    ①17時47分許
    邱啟峰：你方便嗎
    丁○○：我方便 我現在很閒
    邱啟峰：好啦 我等一下過去你那邊找你
    丁○○：我現在是在我二哥這邊
    邱啟峰：那麼遠喔
    丁○○：二哥到那邊 這樣會很遠嗎
    邱啟峰：還不是一樣差不多 差不多 二哥
    丁○○：塭底這 我應該等我女兒 沒關係啊 你過來你再打
    邱啟峰：好啦 我等一下過去再打給你
    ②18時32分許
    丁○○：喂
    邱啟峰：我在外面啦
    丁○○：你在哪裡的外面 我們這邊的外面
    邱啟峰：對啊 我在你二哥家外面
    丁○○：好好好
    邱啟峰：好  掰掰
    觀以上揭對話，被告丁○○與證人邱啟峰未曾談及交易毒品之
    種類、數量或價金，而證人邱啟峰於上揭對話中固有詢問被
    告丁○○「你有方便嗎？」，然「方便」並非證人邱啟峰與被
    告丁○○約定之交易甲基安非他命暗語一節，此據證人邱啟峰
    於原審審理中證述明確（原審卷一第263頁），令被告丁○○
    則始終否認上揭對話係談論交易甲基安非他命，則縱上開對
    話有語意隱晦不明之處，然尚難逕自認定確如證人邱啟峰於
    偵查中所證述係談論交易甲基安非他命之對話，而據為證人
    邱啟峰前揭證述之補強證據。 
  3.綜上，證人邱啟峰固於偵查中證述於附表一編號5所示時間
    、地點，向被告丁○○購買1,000元甲基安非他命，然與其於
    原審審理中證述不符，已有瑕疵，而卷附通訊監察譯文亦無
    從認定係被告丁○○與證人邱啟峰談論交易甲基安非他命之對
    話，無從補強證人邱啟峰上揭證述之真實性，自無僅以證人
    邱啟峰單方陳述，而為被告丁○○不利之認定。本件依公訴人
    提出之證據，客觀上尚未達到使通常一般之人均不致於有所
    懷疑，而得確信被告丁○○確有販賣1,000元甲基安非他命予
    證人邱啟峰之程度，而有合理懷疑之存在，本於「罪證有疑
    ，利於被告」之原則，即應為有利被告之認定。此外，復查
    無其他積極證據足以證明被告丁○○有公訴意旨所指附表一編
    號5所示販賣第二級毒品犯行，揆諸前揭規定及判例意旨，
    應認尚屬不能證明被告丁○○犯罪，自應為被告無罪之諭知，
    以昭審慎。 
  ㈥綜上，本案就被告丁○○如附表一編號1、2、5所示犯行，除證
    人黃奕凱、邱啟峰之單一指證外，無其他補強證據足證證人
    等上揭證述之真實性，難認被告丁○○確有此部分犯行，自應
    為被告丁○○無罪之諭知，業經本院認定如前，原審疏未詳酌
    上情，對被告丁○○所涉如附表一編號1、2、5所涉犯行為有
    罪之諭知，即有未當。被告丁○○提起上訴，否認此部分犯罪
    ，指摘原審判決不當，為有理由，應由本院將原判決關於被
    告丁○○所涉如附表一編號1、2、5販賣第二級毒品部分撤銷
    ，改諭知無罪之判決。 
伍、被告丙○○經本院合法傳喚，無正當理由不到庭，爰不待其陳
    述，逕以一造辯論而為判決。
據上論斷，應依刑事訴訟法第368條、第369條第1項前段、第371
條、第364條、第301條第1項、第299條第1項前段，毒品危害防
制條例第4條第2項、第17條第2項、第19條第1項，刑法第11條、
第28條、第47條第1項、第38條第4項、第38條之1第1項、第3項
，判決如主文。
本案經檢察官陳怡君提起公訴，經檢察官楊淑芬到庭執行職務。
 
中　　華　　民　　國　　109 　年　　2 　　月　　27　　日
                  刑事第十九庭  審判長法　官  曾淑華
                                      法　官  王美玲 
                                      法　官  俞秀美
以上正本證明與原本無異。
如不服本判決，應於收受送達後20日內向本院提出上訴書狀，其
未敘述上訴之理由者並得於提起上訴後20日內向本院補提理由書
狀（均須按他造當事人之人數附繕本）「切勿逕送上級法院」。
                                      書記官  呂修毅
中　　華　　民　　國　　109 　年　　3 　　月　　2 　　日
附表一（被告丁○○部分）
編號 交易時間、地點 交易經過                原審判決    本院判決  1                                                          107年6月19日17時47分55秒至同日21時9分16秒間某時，在黃奕凱位於宜蘭縣○○鄉○○000號住處房間窗台                                                                                                                                                              黃奕凱於107年6月19日17時47分55秒許撥打丁○○之門號0000000000號行動電話聯繫購買甲基安非他命事宜後，丁○○即於左列時間、地點將第二級毒品甲基安非他命1小包置於該處而交付予黃奕凱，再於同日晚上21 時9分16秒後某時，前往左列地點，向黃奕凱收取價金1000元，而販賣第二級毒品甲基安非他命1次。                                                                                                                                                                         丁○○販賣第二級毒品，累犯，處有期徒刑柒年陸月。扣案之門號○○○○○○○○○○號手機壹支（含SIM卡壹張）沒收；未扣案犯罪所得新台幣壹仟元沒收，於全部或一部不能沒收或不宜執行沒收時，追徵其價額。                                  原判決撤銷 。 丁○○無罪。                                                                                                                                                          2                                                    107年7月10日20時43分41秒後某時許，在黃奕凱位於宜蘭縣○○鄉○○000號前                                                                                                                                                             丁○○於107年7月10日20時43分41秒持用門號0000000000號行動電話與黃奕凱聯繫販賣甲基安非他命交易事宜後，丁○○即於左列時間、地點，委由與其有共同販賣甲基安非他命犯意聯絡之真實姓名不詳之成年男子交付第二級毒品甲基安非他命1小包予黃奕凱，並當場代為收受黃奕凱交付之價金1000元，嗣後該男子再將上開價金轉交予丁○○，而販賣第二級毒品甲基1次                                                                               丁○○共同販賣第二級毒品，累犯，處有期徒刑柒年陸月。扣案之門號○○○○○○○○○○號手機壹支（含SIM卡壹張）沒收；未扣案犯罪所得新台幣壹仟元沒收，於全部或一部不能沒收或不宜執行沒收時，追徵其價額。        原判決撤銷 。 丁○○無罪。                                                                                                                                        3                                                 107年6月16日17時許，在宜蘭縣礁溪鄉林尾路與宜6線路口（大風橋下附近）                                                                                                                                                 林侑芝、邱啟峰於107年6月16日14時39分36秒許起陸續撥打丁○○之門號0000000000號行動電話聯繫購買甲基安非他命事宜後，丁○○即於左列時間、地點將第二級毒品甲基安非他命1小包交付予林侑芝、邱啟峰，並收受價金1000元以營利，而販賣第二級毒品甲基安非他命1 次。                                                                                                                                     丁○○販賣第二級毒品，累犯，處有期徒刑柒年陸月。扣案之門號○○○○○○○○○○號手機壹支（含SIM卡壹張）沒收；未扣案犯罪所得新台幣壹仟元沒收，於全部或一部不能沒收或不宜執行沒收時，追徵其價額。 上訴駁回。                                                                                                                                        4                                                 107年7月14日14時許，在宜蘭縣礁溪鄉林尾路上                                                                                                                                                                          林侑芝於107年7月14日13時38分46秒許撥打丁○○之門號0000000000號行動電話聯繫購買甲基安非他命事宜後，邱啟峰即搭載林侑芝前往左列地點，丁○○遂於左列時間、地點將第二級毒品甲基安非他命1小包交付予林侑芝、邱啟峰，嗣於翌（15）日20、21時許，林侑芝以邱啟峰所有之合作金庫帳戶匯款價金1000元至丁○○所有之中華郵政壯圍郵局帳號00000000000000000 號帳戶內，而販賣第二級毒品甲基安非他命1 次。          丁○○販賣第二級毒品，累犯，處有期徒刑柒年陸月。扣案之門號○○○○○○○○○○號手機壹支（含SIM卡壹張）沒收；未扣案犯罪所得新台幣壹仟元沒收，於全部或一部不能沒收或不宜執行沒收時，追徵其價額。 上訴駁回。                                                                                                                                        5                                                 107年6月22日18時41分許，在宜蘭縣頭城鎮頂埔路二段15巷口                                                                                                                                                              邱啟峰於107年6月22日17時47分41秒許起接續撥打丁○○之門號0000000000號行動電話聯繫購買甲基安非他命事宜後，丁○○即於左列時間、地點將第二級毒品甲基安非他命1小包交付予邱啟峰，並收受價金1000元，而販賣第二級毒品甲基安非他命1次。                                                                                                                                                            丁○○販賣第二級毒品，累犯，處有期徒刑柒年陸月。扣案之門號○○○○○○○○○○號手機壹支（含SIM卡壹張）沒收；未扣案犯罪所得新台幣壹仟元沒收，於全部或一部不能沒收或不宜執行沒收時，追徵其價額。 原判決撤銷 。 丁○○無罪。                                                                                                                               

附表二（被告丙○○部分）
編號 行為時間、地點 行為經過                原審判決    本院判決  1                                                    107年3月10日21時許，在丙○○之綽號「柏廷」、「小葵」友人位於宜蘭縣宜蘭市北門口地區之住處                                                                                                                                            丙○○於107年3月10日20時45分35秒許持用門號0000000000號行動電話與王子安聯繫販賣甲基安非他命交易事宜後，丙○○即於左列時間、地點，交付第二級毒品甲基安非他命1小包予王子安，嗣2、3日後王子安至丙○○位於宜蘭縣○○市○○路0號3樓B室住處內，將價金1000元交付予丙○○，而販賣第二級毒品甲基安非他命1次。                                                                                                                丙○○販賣第二級毒品，累犯，處有期徒刑柒年陸月。扣案之門號○○○○○○○○○○號手機壹支（含SIM卡壹張）沒收；未扣案犯罪所得新台幣壹仟元沒收，於全部或一部不能沒收或不宜執行沒收時 ，追徵其價 額。        上訴駁回。                                                                                                                                                 2                                                 107 年3 月20日15時許，在王子安位於宜蘭縣員山鄉枕山路34巷12之1 住處前                                                                                                                                                 丙○○於107年3月20日14時55分33秒起接續持用門號 0000000000 號行動電話與王子安聯繫販賣甲基安非他命交易事宜後，丙○○即左列時間、地點，交付第二級毒品甲基安非他命1小包予王子安，嗣同日晚上19時、20時許，王子安至丙○○位於宜蘭縣○○市○○路0號3樓B室住處內，將價金1000元交付予丙○○，而販賣第二級毒品甲基安非他命1次。                                                                    丙○○販賣第二級毒品，累犯，處有期徒刑柒年陸月。扣案之門號○○○○○○○○○○號手機壹支（含SIM卡壹張）沒收；未扣案犯罪所得新台幣壹仟元沒收，於全部或一部不能沒收或不宜執行沒收時，追徵其價額。 上訴駁回。                                                                                                                                        3                                                 107年4月30日22時24分56秒後某時許，在宜蘭縣宜蘭市北門口地區                                                                                                                                                           何宜明於107年4月30日21時01分08秒許起接續撥打丙○○之門號0000000000號行動電話聯繫購買甲基安非他命事宜後，丙○○即左列時間、地點將第二級毒品甲基安非他命1小包交付予何宜明，何宜明給付500元，而販賣第二級毒品甲基安非他命1次。                                                                                                                                                              丙○○販賣第二級毒品，累犯，處有期徒刑柒年陸月。扣案之門號○○○○○○○○○○號手機壹支（含SIM卡壹張）沒收；未扣案犯罪所得新台幣伍佰元沒收，於全部或一部不能沒收或不宜執行沒收時，追徵其價額。 上訴駁回。                                                                                                                                        4                                  107年3月15日凌晨2時10分許後某時，在丙○○位於宜蘭縣○○市○○路0號3樓B室住處內                                                                       丙○○於107 年3 月15日凌晨2 時許起（原判決誤載為3月20 日14時55分33秒），陸續持用門號0000000000號行動電話與王子安聯繫後，王子安即前往左列地點，俟王子安抵達後，丙○○即於左列時間、地點，無償轉讓甲基安非他命（未達加重標準）供王子安施用。                             丙○○犯轉讓禁藥罪，累犯，處有期徒刑陸月。扣案之門號○○○○○○○○○○號手機壹支（含SIM卡壹張）沒收。                          上訴駁回。                                                                                           

附表三（被告甲○○部分）
編號 交易時間、地點 交易經過                原審判決    本院判決  1                                                                      107年5月1日凌晨0時許，在宜蘭縣員山鄉枕山路段守望相助涼亭旁                                                                                                                                                                                                                                                    甲○○於107年4月30日22時29分0秒起接續持用門號0000000000號行動電話與王子安聯繫販賣甲基安非他命交易事宜後，甲○○即委由與其有共同販賣甲基安非他命犯意聯絡之江明育前往左列地點交付第二級毒品甲基安非他命，嗣江明育於同日23時35分11秒以其持用之門號0000000000號行動電話與王子安聯繫後，於左列時間、地點，交付第二級毒品甲基安非他命1小包予王子安，後於107年5月1日晚間某時，甲○○前往王子安位於宜蘭縣○○鄉○○路00巷00○0號住處，向王子安收取價金1000元，而販賣第二級毒品甲基安非他命1次。                                                                           甲○○共同販賣第二級毒品，累犯，處有期徒刑柒年陸月。未扣案門號○○○○○○○○○○號之手機壹支（含SIM卡壹張）及犯罪所得新台幣壹仟元均沒收，於全部或一部不能沒收或不宜執行沒收時，追徵其價額。                                                                               原判決撤銷。      甲○○共同販賣第二級毒品，累犯，處有期徒刑參年玖月。未扣案之搭配門號○○○○○○○○○○號行動電話壹支（含上開門號SIM 卡壹枚）及犯罪所得新臺幣壹仟元均沒收，於全部或一部不能沒收或不宜執行沒收，追徵其價額。      

附表四（被告乙○○部分）
編號 交易時間、地點 交易經過                原審判決    本院判決  1                                                 107年4月4日10時30分許，在宜蘭縣員山鄉永同路一段某處水溝旁                                                                                                                                                           乙○○於107年4月4日10時14分25秒許持用門號0000000000 號行動電話與王子安聯繫販賣甲基安非他命交易事宜後，乙○○即於左列時間、地點將第二級毒品甲基安非他命1小包交付予王子安，並收受價金500元，而販賣第二級毒品甲基安非他命1 次。                                                                                                                                                          乙○○販賣第二級毒品，處有期徒刑柒年陸月。扣案HT C廠牌手機壹支沒收；未扣案門號○○○○○○○○○○號SIM卡壹張及犯罪所得新台幣伍佰元均沒收，於全部或一部不能沒收或不宜執行沒收時，追徵其價額。  上訴駁回。                                                                                                                                        2                                                 107年7月6日16時55分後某時許，在宜蘭縣員山鄉蘭城路路旁                                                                                                                                                              鍾勝隆於107年7月6日15時31分07秒許起接續撥打乙○○之門號0000000000號行動電話聯繫購買甲基安非他命事宜後，乙○○即於左列時間、地點將第二級毒品甲基安非他命1小包交付予鍾勝隆，並收受價金1000元，而販賣第二級毒品甲基安非他命1次。                                                                                                                                                            乙○○販賣第二級毒品，處有期徒刑柒年陸月。扣案HT C廠牌手機壹支沒收；未扣案門號○○○○○○○○○○號SIM卡壹張及犯罪所得新台幣壹仟元均沒收，於全部或一部不能沒收或不宜執行沒收時，追徵其價額。  上訴駁回。